臺灣高等法院刑事判決
108年度重上更一字第55號
上  訴  人  臺灣臺北地方檢察署檢察官
上  訴  人  
即  被  告  林英哲



選任辯護人  成本鈞律師
            孫銘豫律師
上  訴  人  
即  被  告  王榮傑


選任辯護人  鄭世脩律師
上  訴  人  
即  被  告  林忠憲




選任辯護人  陳觀民律師(法扶律師)          
上  訴  人  
即  被  告  林素雲


指定辯護人  本院公設辯護人  戴遐齡                      
上列上訴人等因被告等違反臺灣地區與大陸地區人民關係條例等
案件，不服臺灣臺北地方法院100年度訴字第883、1081號，101
年度訴字第17、538號，中華民國104年12月31日第一審判決（起
訴案號：臺灣臺北地方檢察署100年度偵字第7063、7339、8451
、8851、9691、10504、10791、12924號，追加起訴案號：100年
度偵字第9691、10504、10791、20170號，101年度偵字第5754號
，移送併辦案號：101年度偵字第5754號），提起上訴，本院判
決後，最高法院就附表1-1，附表1-2編號1、2、3、4、8、11、1
2、13，附表1-3編號1、4、11、13，附表1-9編號1、8、10至13
所示下列各罪部分發回更審，本院就此部分判決如下：
    主  文
原判決關於丙○○附表1-1所示罪刑部分，甲○○關於附表1-2編號1
、2、4、8、11、13所示罪刑以及編號3、12所示圖利媒介性交罪
刑部分，乙○○關於附表1-3編號1、4、11、13所示圖利使大陸地
區人民非法進入臺灣地區既、未遂罪刑部分，丁○○關於附表1-9
編號1、8、10至13所示圖利使大陸地區人民非法進入臺灣地區既
、未遂罪刑部分均撤銷。
丙○○犯如附表1-1所示各罪，各處如附表1-1本院判決主文欄所示
之刑。所處不得易科罰金之罪部分，應執行有期徒刑伍年拾月。
所處得易科罰金之罪部分，應執行有期徒刑拾月，如易科罰金，
以新臺幣壹仟元折算壹日。 
甲○○犯如附表1-2編號1、2、3、4、8、11、12、13所示各罪，各
處如附表1-2本院判決主文欄所示之刑。所處不得易科罰金之罪
部分（即編號1、4、11、13所示圖利使大陸地區人民非法進入臺
灣地區罪），應執行有期徒刑貳年貳月。
乙○○犯如附表1-3編號1、4、11、13所示各罪，各處如附表1-3本
院判決主文欄所示之刑。上開撤銷改判部分，應執行有期徒刑參
年肆月。
丁○○犯如附表1-9編號1、8、10至13所示各罪，各處如附表1-9本
院判決主文欄所示之刑。上開撤銷改判部分，應執行有期徒刑伍
年。
    犯罪事實
一、丙○○（綽號「大川」、「奧迪」）與大陸地區女子張妮（為
    丙○○之女友，綽號「巧巧」、「美玲」，原審通緝中）自民
    國97年起，共同意圖營利籌組米高美應召站，招攬大陸地區
    有意從事性交易之應召女子，與臺灣地區之人頭老公以假結
    婚之方式，非法進入臺灣地區，並辦理結婚登記使公務員為
    不實登載後，即透過應召站與阿姨、經紀等人聯繫，媒介應
    召女子與男客從事性交易，藉以從中牟利。為完成上開意圖
    營利使大陸地區人民非法進入臺灣地區、使公務員為不實登
    載、意圖使女子與他人為性交行為而媒介以營利之犯罪計畫
    ，丙○○、張妮籌組之米高美應召站，以下列分工模式運作：
    ㈠在大陸地區設立「機房」人員，負責媒合招攬男客之阿姨
    及應召女子，前往進行性交易，並紀錄性交易所得收取、分
    配給經紀、阿姨、代為墊付大陸地區女子來臺所需費用、支
    付人頭老公費與人頭老公等帳目工作。㈡在臺灣地區設立「
    外務」「雜務」等人員，「外務」負責向馬伕收取當日全數
    性交易所得，並按丙○○、張妮指示，將性交易所得分別送款
    給阿姨、經紀、人頭老公，支付薪資與員工及代為墊付大陸
    地區女子來臺所需費用，並轉匯款項至大陸地區供機房處使
    用，以及每日與機房人員核對當日收入、支出狀況等工作，
    「雜務」負責與人頭老公之聯繫、訂購機票供人頭老公前往
    大陸地區進行假結婚、協助人頭老公申辦大陸地區女子入境
    之許可事宜、安排人頭老公上網接受張妮指導以通過面試及
    在臺灣地區之結婚登記事宜、大陸地區女子非法進入臺灣地
    區時之接機、安排住宿、支付租屋費用等事項，並按所需支
    出狀況向外務人員取得相關款項以支付等工作。丙○○、張妮
    之米高美應召站即以上開犯罪分工模式，為附表2㈠至所示
    組別辦理假結婚，由各該人頭老公配合申辦各該大陸地區女
    子來臺手續，先後使㈠至㈤、㈦、㈧、㈩至所示之大陸地區女子
    得以非法進入臺灣地區，其中㈠至㈢、㈤、㈦、㈧、、所示之
    組別，並前往戶政機關辦理結婚登記，使不知情之承辦公務
    人員將不實結婚事項登載於其職務上所掌之戶政資料上，足
    以生損害國家對於戶籍資料及人民身分關係管理之正確性。
    上開大陸地區女子以如附表2所示之花名，於入境臺灣地區
    期間，經由米高美應召站機房人員之媒介，接續多次與男客
    從事性交易，其餘㈥㈨所示之組別，則已著手申辦進入臺灣
    地區手續，但因故未能完成，以致未能非法進入臺灣地區而
    不遂（細節詳如附表1-1所示）。
二、甲○○、乙○○均明知米高美應召站上開犯罪運作模式，仍基於
    共同之犯意聯絡，甲○○（綽號「阿吉」）自99年10月15日起
    至100年3月22日止，受僱擔任上開雜務人員，期間並曾代理
    兼職上開外務人員之工作，乙○○自99年10月29日起至100年3
    月22日止，受僱擔任外務人員之工作。甲○○於上開任職期間
    之犯罪行為分擔，而與米高美應召站共同使附表2㈠㈣所示組
    別之大陸地區女子得以非法進入臺灣地區，㈠所示組別並得
    以至戶政機關辦理不實結婚登記，㈠㈣所示組別之女子，並
    於進入臺灣地區期間，得以分別經由米高美應召站機房人員
    之媒介，接續多次與男客從事性交易，所示組別之大陸地
    區女子，得以著手申請非法進入臺灣地區之手續，但因故未
    能完成而不遂，㈡㈢㈧所示組別女子，在其上開任職期前即已
    非法進入臺灣地區，故其任職後所為之行為分擔，是共同使
    各該組別女子得以分別經由米高美應召站機房人員之媒介，
    接續多次與男客從事性交易（㈢所示組別入境後，在甲○○任
    職期間，另有共同辦理不實結婚登記，而共犯使公務員登載
    不實罪部分，已經判決確定，不在本次更為審理範圍，甲○○
    任職期間共犯之細節，如附表1-2所示）。乙○○在任職期間
    因上開犯罪行為分擔，而與米高美應召站共同使附表2㈠㈣所
    示組別之大陸地區女子得以非法進入臺灣地區，㈠所示組別
    並得以至戶政機關辦理不實結婚登記，所示組別之大陸地
    區女子，得以著手申請非法進入臺灣地區之手續，但因故未
    能完成而不遂（乙○○就㈠㈡㈢㈣㈧所示組別女子進入臺灣地區
    之性交易行為，共犯圖利媒介性交罪部分，就㈢所示組別入
    境後，共同辦理不實結婚登記而共犯使公務員登載不實罪部
    分，均已經判決確定，不在本次更為審理範圍，乙○○任職期
    間共犯之細節，如附表1-3所示）。
三、丁○○（綽號「乾媽」、「林大姊」）為丙○○之母，明知米高
    美應召站上開犯罪運作模式，仍與其同居男友熊正輝（綽號
    「熊叔」，通緝中）共同擔任附表2㈠㈧㈩所示假結婚組別
    各該大陸地區女子之經紀，而基於意圖營利使大陸地區人民
    非法進入臺灣地區、使公務員為不實登載之犯意聯絡，參與
    各該申辦進入臺灣地區所需之手續，使㈠㈧㈩所示大陸地區
    女子，得以非法進入臺灣地區，其中㈠所示之組別，並前
    往戶政機關辦理結婚登記，使不知情之承辦公務人員將不實
    結婚事項登載於其職務上所掌之戶政資料上，足以生損害國
    家對於戶籍資料及人民身分關係管理之正確性，所示之組
    別，則已著手申辦進入臺灣地區手續，但因故未能完成而不
    遂（丁○○另擔任阿姨，就附表2㈠㈡㈢㈧㈩共犯圖利媒介性交罪
    部分，已經判決確定，不在本次更為審理範圍，丁○○就所擔
    任經紀及參與經紀事務而共犯意圖營利使大陸地區人民非法
    進入臺灣地區、使公務員為不實登載部分，以及擔任阿姨而
    共犯圖利媒介性交部分，細節如附表1-9所示）。
四、嗣警掌握線報，對丙○○等人所持用之手機門號執行通訊監察
    ，掌握上開犯罪事實，於100年3月22日持搜索票進行搜索，
    扣得如附表1-10編號1、2 、4 至9 、11至21、28所示等物
    ，始循線查悉上情（附表1-10所示之物所處之沒收及追徵，
    均已經判決確定，不在本次更為審理範圍，曾德發、林品彥
    、許元鴻、劉天佑、黃傑尉等人就任職米高美應召站期間分
    別擔任機房、外務、雜務人員而共犯圖利使大陸地區女子非
    法進入臺灣地區、使公務員為不實結婚登載及圖利媒介性交
    部分，判決結果如附表1-4、1-5、1-6、1-7、1-8所示，姜
    盈如、鄭立馨擔任阿姨而共犯圖利媒介性交部分，另案經本
    院判決確定，附表2所示假結婚組人頭老公共犯圖利使大陸
    地區女子非法進入臺灣地區、使公務員為不實登載部分，附
    表2所示假結婚組之大陸地區女子共犯使公務員為不實登載
    部分，情形如附表2所示，南忠煦介紹附表2所示組別辦理
    假結婚而共犯部分，牟澤涵介紹附表2㈨㈩所示組別辦理假結
    婚而共犯部分，以及其他擔任阿姨工作招攬男客而共犯圖利
    媒介性交部分，均未據起訴）。    
    理  由
一、證據能力部分：
　　㈠上訴人即被告丙○○經合法傳喚無正當理由未到庭，據其前
      於本院審理時所述，對於下列所引用之供述及非供述證據
      ，證據能力俱無爭執（見本院前審卷㈡第434頁，卷㈢第95
      頁），檢察官及其辯護人於本院審理時亦均不爭執各該證
      據之證據能力（見本院卷㈡第81至131頁，卷㈢289至339頁
      ），且亦查無依法應排除其證據能力之情形，是後述所引
      用證據之證據能力均無疑義。
　　㈡按刑事訴訟法第159條之5立法意旨，在於確認當事人對於
      傳聞證據有處分權，得放棄反對詰問權，同意或擬制同意
      傳聞證據可作為證據，屬於證據傳聞性之解除行為，如法
      院認為適當，不論該傳聞證據是否具備刑事訴訟法第159
      條之1至第159條之4所定情形，均容許作為證據，不以未
      具備刑事訴訟法第159條之1至第159條之4所定情形為前提
      。此揆諸「若當事人於審判程序表明同意該等傳聞證據可
      作為證據，基於證據資料愈豐富，愈有助於真實發見之理
      念，此時，法院自可承認該傳聞證據之證據能力」立法意
      旨，係採擴大適用之立場。蓋不論是否第159條之1至第15
      9條之4所定情形，抑當事人之同意，均係傳聞之例外，俱
      得為證據，僅因我國尚非採澈底之當事人進行主義，故而
      附加「適當性」之限制而已，可知其適用並不以「不符前
      四條之規定」為要件（最高法院104年度第3次刑事庭會議
      決議意旨參照）。本判決所引用下列之供述或非供述證據
      之證據能力，檢察官、上訴人即被告甲○○及其辯護人於言
      詞辯論終結前均同意其證據能力（見本院卷㈡第81至131頁
      ，卷㈢289至339頁），本院審酌上開證據調查製作時之情
      況，並無違法不當之情事，認以之作為證據應屬適當，揆
      諸前揭說明，自均具有證據能力。
　　㈢上訴人即被告乙○○及其辯護人，依其先前之陳述主張，爭
      執丙○○、張妮、甲○○、丁○○、林明智、王芳、李守超、蘇
      義文、林世文、占愛釵、許正坤、張威宏之警詢陳述證據
      能力。上訴人即被告丁○○經合法傳喚無正當理由未到庭，
      其辯護人援用先前之陳述主張，爭執熊正輝於100年3月23
      日之偵訊陳述、張妮之警詢、偵查及原審準備程序陳述之
      證據能力。就其餘所引用之被告以外之人於審判外陳述，
      乙○○、丁○○及其等辯護人均不爭執或同意有證據能力（見
      本院前審卷㈡第410至420、460至470、494至496、500至50
      4頁，卷㈢第235至237頁，卷㈤第172頁）。按刑事訴訟法第
      159之1第1項規定，被告以外之人於審判外向法官所為之
      陳述，得為證據。考其立法理由，乃揭示被告以外之人（
      含共同被告、共犯、被害人、證人等）於法官面前所為之
      陳述，因其陳述係在法官面前為之，故不問係其他刑事案
      件之準備程序、審判期日或民事事件或其他訴訟程序之陳
      述，均係在任意陳述之信用性已受確定保障之情況下所為
      ，因此共同被告、共犯於法官面前所為之陳述部分，亦得
      作為本案其餘被告認定犯罪事實之證據。查張妮於原審準
      備程序之陳述，係以被告身分而為，屬被告以外之人於審
      判外向法官所為之陳述，可認其任意陳述之信用性已受確
      定保障，依上開規定，得作為本案其餘被告認定犯罪事實
      之證據。又刑事訴訟法第159條之5規定之傳聞例外，乃基
      於當事人進行主義中之處分主義，藉由當事人等「同意」
      之此一處分訴訟行為與法院之介入審查其適當性要件，將
      原不得為證據之傳聞證據，賦予其證據能力。本乎程序之
      明確性，其第1項「經當事人於審判程序同意作為證據」
      者，當係指當事人意思表示無瑕疵可指之明示同意而言，
      以別於第2項之當事人等「知而不為異議」之默示擬制同
      意。當事人已明示同意作為證據之傳聞證據，並經法院審
      查其具備適當性之要件者，若已就該證據實施調查程序，
      即無許當事人再行撤回同意之理，以維訴訟程序安定性、
      確實性之要求。此一同意之效力，既因當事人之積極行使
      處分權，並經法院認為適當且無許其撤回之情形，即告確
      定，其於再開辯論不論矣，即令上訴至第二審或判決經上
      級審法院撤銷發回更審，仍不失其效力（最高法院106年
      度台上字第1084號判決意旨參照）。次按刑事訴訟法第15
      9條之5第2項默示同意之效力，因係出於當事人等之消極
      不表示意見而為法律上之擬制所取得，並非本於當事人之
      積極處分而使其效力恆定，原則上雖仍容許當事人等於言
      詞辯論終結前，或第二審及更審程序中對其證據能力再為
      爭執追復，但應以當事人等之不為異議，係出於「不知有
      不得為證據之情形」者為限。而當事人等是否「知有不得
      為證據之情形」，應依案內訴訟資料為判斷，例如法官已
      告知，或當事人等自書類之記載已可以得知，或被告受辯
      護人之協助等情況，即可認為當事人等於調查證據時有「
      知」而不為異議之情形，既已合致於擬制同意之要件，自
      不容許再為爭執（最高法院101年度台上字第6378號判決
      意旨參照）。乙○○及辯護人雖分別爭執上揭人等警詢陳述
      之證據能力，惟於原審審理時，乙○○及其原審辯護人均已
      對上揭人等警詢陳述之證據能力表示無意見或不爭執等語
      （見原審100年度訴字第883號卷㈣第29頁，原審審理共通
      卷㈢第153、155、161頁，原審101年度訴字第17號卷㈡第14
      1頁，卷㈣第221頁，卷㈤第18頁），堪認乙○○在受原審辯護
      人之協助下，已知有不得為證據之情形而不為異議，且迄
      至原審言詞辯論終結前亦未再聲明異議，依上開說明，自
      不容許就上開證據之證據能力再為爭執。按被告以外之人
      於偵查中向檢察官所為陳述，除顯有不可信之情況者外，
      得為證據，同法第159 條之1第2項亦有明文。偵查中檢察
      官對被告以外之人（包括證人、鑑定人、告訴人、被害人
      及共同被告等）所為之偵訊筆錄，性質上屬於傳聞證據。
      惟現階段刑事訴訟法規定檢察官代表國家偵查犯罪、實施
      公訴，依法其有訊問被告、證人及鑑定人之權，證人、鑑
      定人且須具結，而實務運作時，檢察官偵查中向被告以外
      之人所取得之陳述，原則上均能遵守法律規定，不致違法
      取供，其可信度極高。職是，被告以外之人前於偵查中已
      具結而為證述，除反對該項供述得具有證據能力之一方，
      已釋明「顯有不可信之情況」之理由外，應認該證人於偵
      查中之陳述具有證據能力。查張妮於檢察官偵查時所為之
      陳述，係基於證人地位，經合法具結所為之言詞陳述，且
      查無檢察官違法取證而有「顯有不可信之情況」，丁○○及
      其辯護未曾提及檢察官於偵查時有何不法取證之情形，亦
      未釋明上開證述有何「顯有不可信之情況」，審酌上開證
      據資料製作時之情況，無不當取證及證明力明顯過低之瑕
      疵，認以之作為證據應屬適當，故張妮於偵查中之具結陳
      述，自有證據能力。至於丁○○及辯護人所爭執張妮之警詢
      陳述、熊正輝之100年3月23日偵查陳述之證據能力，因本
      院並未以之作為認定犯罪之證據，就此自無庸論述是否有
      證據能力。就其餘供述或非供述證據之證據能力，乙○○、
      丁○○及其等辯護人已同意有證據能力，審酌上開證據調查
      製作時之情況，並無違法不當之情事，揆諸前揭說明，自
      均具有證據能力。
二、丙○○於本院審理時，經合法傳喚無正當之理由不到庭。然依
    其於原審審理時所述，以及於本院審理時出具之書狀所載（
    見原審審理共通卷㈢第79、176頁反面、195頁反面、196 頁
    ，本院卷㈡第330至331頁），對於上開事實所示意圖營利籌
    組米高美應召站，招攬大陸地區有意從事性交易之應召女子
    ，與臺灣地區之人頭老公以假結婚之方式，非法進入臺灣地
    區，並辦理不實結婚登記，其後透過應召站與阿姨、經紀等
    人聯繫，媒介應召女子與男客從事性交易，應召站並以在大
    陸地區設立「機房」人員，在臺灣地區，設立「外務」「雜
    務」等人員之犯罪分工模式，據以為附表2㈠至所示組別辦
    理假結婚，並由各該人頭老公配合申辦各該大陸地區女子來
    臺手續，先後使㈠至㈤、㈦、㈧、㈩至所示之大陸地區女子得以
    非法進入臺灣地區，其中㈠至㈢、㈤、㈦、㈧、、所示之組別
    並前往戶政機關辦理結婚登記，上開大陸地區女子並以如附
    表2所示之花名，於入境臺灣地區期間，分別經由米高美應
    召站機房人員之媒介，多次與男客從事性交易，其餘㈥㈨所
    示之組別，則因故未能完成申請手續，以致未能非法進入臺
    灣地區等犯罪事實，業已坦承不諱。並有如下補強證據，足
    以佐證其任意性之自白確與事實相符：
　　㈠共組應召站之張妮於原審審理時之陳述，以及分別受僱於
      應召站擔任「機房」「外務」「雜務」人員之甲○○、乙○○
      、曾德發、許元鴻、林品彥、黃傑尉等人於原審審理時之
      陳述，附表2所示假結婚組別之張匯權、馬琳、林明智、
      王芳、李守超、陳洪敏、許正坤、賴世偉、陳志暉、蘇義
      文、林世文、鄧茜玲、南忠煦、姚尚農、林佳衛、陳俊維
      等人於原審審理時之陳述，陳志暉、陳俊堂等人於偵查中
      之陳述、陳每紅於警詢、偵查中之陳述，以及介紹人頭老
      公之王學智於原審審理時之陳述、官德政於警詢中之陳述
      （以上見原審100年度訴字第883號卷㈠第151至159、163至
      191、327至332頁，卷㈡第58頁反面至72、93至98頁，原審
      審理共通卷㈠第56至72、111至128、188至199、243至247
      頁，100年度偵字第10791號卷第245、246頁，100年度他
      字第7459號卷第6至8頁，100年度偵字第9691號卷第142至
      146、587至590頁，警聲搜卷第17至20、31至36頁），與
      丙○○自白犯罪之內容，若合符節。 
    ㈡附表2假結婚組㈠之相關資料（即馬琳、張匯權假結婚組 部
      分）：旅客入出境紀錄查詢（張匯權）、大陸地區人民申
      請來臺查詢資料、大陸地區人民入出臺灣地區申請書、移
      民署面談結果建議表、面談紀錄、財團法人海峽交流基金
      會（下稱海基會）證明、公證書、入出境人員體格檢查紀
      錄驗證證明、證明書、臺北市政府營利事業登記證、通話
      明細表、台新銀行存摺明細、照片6張、保證書、臺灣地
      區人民申請大陸地區配偶來臺團聚資料表、結婚公證書、
      戶籍謄本、移民署訪查紀錄表、結婚登記申請書等件附卷
      可稽（見100年度偵字第7063號卷㈠C第526至562頁，卷㈡第
      431至435頁）。
    ㈢附表2假結婚組㈡之相關資料（即王芳、林明智假結婚組部
      分）：旅客入出境紀錄查詢（王芳）、大陸地區人民申請
      來臺查詢資料、大陸地區人民入出臺灣地區申請書、移民
      署臺北縣專勤隊電話訪談大陸地區人民紀錄表、面談結果
      建議表、面談紀錄、通話明細表、財團法人金融聯合徵信
      中心當事人綜合信用報告、在職證明書、照片4張、保證
      書、臺灣地區人民申請大陸地區配偶來臺團聚資料表、海
      基會證明、結婚公證書、團聚健康檢查證明、成都市錦江
      區人民醫院公證書、戶籍謄本、臺北縣三重市戶政事務所
      99年4月26日北縣重戶字第0990003884號函等件附卷可稽
      （見100年度偵字第7063號卷㈠B第404至426頁，100年度偵
      字第4929號卷第67至73頁）。
    ㈣附表2假結婚組㈢之相關資料（即陳洪敏、李守超假結婚組
      部分）：旅客入出境紀錄查詢（陳洪敏、李守超）、大陸
      地區人民申請來臺查詢資料、大陸地區人民入出臺灣地區
      申請書、保證書、臺灣地區人民申請大陸地區配偶來臺團
      聚資料表、戶籍謄本、海基會證明、結婚公證書、移民署
      基隆市專勤隊面談結果建議表、訪談紀錄、電話訪談大陸
      地區人民紀錄表、照片5 張、通話明細表、在職證明、7
      月份薪資明細表、基隆市安樂區戶政事務所100年7月11日
      基安戶字第1000002396號函等件附卷可稽（見100年度偵
      字第10504號卷影卷B第685頁，100年度偵字第7063號卷㈠B
      第456至478頁）。
    ㈤附表2假結婚組㈣之相關資料（即占愛釵、許正坤假結婚組
      部分）：旅客入出境紀錄查詢（占愛釵、許正坤）、大陸
      地區人民入出臺灣地區申請書、保證書、臺灣地區人民申
      請大陸地區配偶來臺團聚資料表、戶籍謄本、海基會證明
      、結婚公證書、移民署訪談紀錄、財團法人金融聯合徵信
      中心當事人綜合信用報告、社員證明書、通話明細表、照
      片5 張、存摺明細表、訪查紀錄表等件附卷可稽（見100 
      年度偵字第7339號卷第98至109頁，100年度偵字第8851號
      卷第34至38、51至80頁）。
    ㈥附表2假結婚組㈤之相關資料（即朱維燕、賴世偉假結婚組
      部分）：原審法院99年度北秩字第200號裁定、旅客入出
      境紀錄查詢（朱維燕、賴世偉）、大陸地區人民申請來臺
      查詢、結婚公證書、大陸地區人民入出臺灣地區申請書、
      移民署面談結果建議表、面談紀錄、電話訪談大陸地區人
      民紀錄表、通話明細、各類所得扣繳暨免扣繳憑單、員工
      職務證明書、保證書、臺灣地區人民申請大陸地區配偶來
      臺團聚資料表、海基會（98）核字第001379號證明、結婚
      登記申請書、中華民國臺灣地區入出境許可證、被告賴世
      偉書寫之面談應答摘要、新北○○○○○○○○○100 年7 月13日
      新北重戶字第1000007602號函等件附卷可稽（見100年度
      偵字第10791號卷第103至137、227、256至289 頁）。
    ㈦附表2假結婚組㈥之相關資料（即吳小利、陳志暉假結婚組
      部分）：大陸地區人民申請來臺查詢、結婚公證書、大陸
      地區人民入出臺灣地區申請書、不准狀況通知單、內政部
      98年7 月2 日內授移服北縣婷字第0970921092號處分書（
      稿）、移民署面談結果建議表、面談紀錄、電話訪談大陸
      地區人民紀錄表、易付發話通聯紀錄報表、各類所得扣繳
      暨免扣繳憑單、戶籍謄本、旅遊聚餐結婚照片、員工職務
      證明書、保證書、臺灣地區人民申請大陸地區配偶來臺團
      聚資料表、海基會（98）核字第008869號證明、撤回申請
      入境申請書等件附卷可稽（見100年度偵字第10791號卷第
      138至172頁）。
    ㈧附表2假結婚組㈦之相關資料（即鄧光芬、蘇義文假結婚組
      部分）：旅客入出境紀錄查詢（蘇義文）、大陸地區人民
      申請來臺查詢、結婚公證書、大陸地區人民入出臺灣地區
      申請書、移民署面談結果建議表、面談紀錄、電話訪談大
      陸地區人民紀錄表、財團法人金融聯合徵信中心當事人綜
      合信用報告、通話明細、玉山銀行存摺、建物及土地所有
      權狀、97年度綜合所得稅電子結算網路申報收執聯、新光
      人壽保險股份有限公司97年度繳納保險費證明單、保德信
      國際人壽保險股份有限公司保險費繳費證明書、保證書、
      臺灣地區人民申請大陸地區配偶來臺團聚資料表、海基會
      （98）核字第055816號證明、結婚登記申請書、中華民國
      臺灣地區入出境許可證、戶籍謄本、新北○○○○○○○○○100年
      7 月12日新北淡戶字第1000002911號函等件附卷可稽（見
      100年度偵字第9691號卷第363至390、628 至632頁）。
    ㈨附表2假結婚組㈧之相關資料（即鄧茜玲、林世文假結婚組
      部分）：旅客入出境紀錄查詢（鄧茜玲、林世文）、大陸
      地區人民申請來臺查詢、全戶戶籍資料查詢結果、結婚公
      證書、大陸地區人民入出臺灣地區申請書、移民署面（訪
      ）談結果建議表、面談紀錄、訪查紀錄表、保證書、臺灣
      地區人民申請大陸地區配偶來臺團聚資料表、海基會（98
      ）核字第097209號證明、房屋租賃契約書、電信服務費收
      據、長德有線電視股份有限公司繳款通知單、臺北自來水
      事業處水費收據、臺灣電力公司電費通知及收據、財團法
      人金融聯合徵信中心當事人綜合信用報告、通話明細、戶
      籍謄本、結婚旅遊聚餐照片等件附卷可稽（見100年度偵
      字第9691號卷第404至435頁）。
    ㈩附表2假結婚組㈨之相關資料（即王永花、南忠煦假結婚組
      部分）：旅客入出境紀錄查詢（南忠煦）、大陸地區人民
      申請來臺查詢、大陸地區人民入出臺灣地區申請書、不准
      狀況通知單、保證書、臺灣地區人民申請大陸地區配偶來
      臺團聚資料表、海基會（99）核字第022189號證明、結婚
      公證書、戶籍謄本、大陸地區人民進入臺灣地區保證書、
      移民署99年4 月1 日（99）移署服北縣齊字第109 號通知
      書、移民署服務事務大隊臺北縣服務站書函稿等件附卷可
      稽（見100年度偵字第9691號卷第107至129頁）。
    附表2假結婚組㈩之相關資料（即陳每紅、姚尚農假結婚組
      部分）：旅客入出境紀錄查詢（陳每紅、姚尚農）、大陸
      地區人民申請來臺查詢、大陸地區人民入出臺灣地區申請
      書、更正通知單、臺灣士林地方法院99年度士秩字第17號
      裁定、移民署99年6 月11日移署專一北市能字第00000000
      號處分書、陳每紅之中華民國臺灣地區入出境許可證、大
      陸地區人民入出臺灣地區申請書、保證書、臺灣地區人民
      申請大陸地區配偶來臺團聚資料表、海基會（99）核字第
      022190號證明、結婚公證書、戶籍謄本、房屋租賃契約書
      、臺灣電力公司電費通知及收據、臺灣自來水股份有限公
      司水費通知及收據、移民署訪查紀錄表、照片10張、姚尚
      農之永豐銀行存摺影本、移民署複查移辦紀錄表等件附卷
      可稽（見100年度偵字第9691號卷第170至192頁）。
    附表2假結婚組之相關資料（即李平、林佳衛假結婚組部
      分）：旅客入出境紀錄查詢（李平、林佳衛）、大陸地區
      人民申請來臺查詢、中華民國臺灣地區入出境許可證、結
      婚公證書、大陸地區人民入出臺灣地區申請書、移民署訪
      查紀錄表、保證書、臺灣地區人民申請大陸地區配偶來臺
      團聚資料表、海基會（99）核字第099322號證明、房屋租
      賃契約書、臺北自來水事業處用戶繳費收據、臺灣電力公
      司收據、結婚登記申請書、戶籍謄本、高雄○○○○○○○○○100
       年7 月11日高市金戶字第1000002191號函等件附卷可稽
      （見100年度偵字第9691號卷第337至354、635 至641頁）
      。
    附表2假結婚組之相關資料（即銀欣、陳俊維假結婚組部
      分）：旅客入出境紀錄查詢（銀欣、陳俊維、王學智）、
      大陸地區人民申請來臺查詢、銀欣之中華民國臺灣地區入
      出境許可證、結婚公證書、大陸地區人民入出臺灣地區申
      請書、移民署面（訪）談結果建議表、訪談紀錄、電話訪
      談大陸地區人民紀錄表、訪查紀錄表、財團法人金融聯合
      徵信中心當事人綜合信用報告、結婚旅遊聚餐照片、戶籍
      謄本、在職證明書、通話明細、郵政存簿儲金簿、陳金旺
      之建築改良物所有權狀、保證書、臺灣地區人民申請大陸
      地區配偶來臺團聚資料表、海基會（99）核字第070544號
      證明、結婚登記申請書、臺北○○○○○○○○○100年3月2日北市
      內戶資字第10030223500號函、陳俊維完整戶籍資料、原
      審103年3月3日勘驗筆錄等件附卷可稽（見100年度偵字第
      9691號卷第141、213至223、225至272頁，原審審理共通
      卷㈠第165頁，原審100年度訴字第1081號卷㈢第132至150頁
      ）。
    附表2假結婚組之相關資料（即張艷、陳俊堂假結婚組部
      分）：旅客入出境紀錄查詢（陳俊堂、官德政）、大陸地
      區人民申請來臺查詢、結婚公證書、大陸地區人民入出臺
      灣地區申請書、不准狀況通知單、自行撤案申請書、移民
      署面（訪）談結果建議表、訪談紀錄、面談前電話訪談紀
      錄表、訪查紀錄表、在職證明書、保證書、臺灣地區人民
      申請大陸地區配偶來臺團聚資料表、海基會（99）核字第
      125329號證明、戶籍謄本、結婚旅遊聚餐照片等件附卷可
      稽（見100年度偵字第9691號卷第157、289至320頁）。
    其他綜合相關資料：相關通訊監察譯文、旅客入出境紀錄
      查詢資料（乙○○、丁○○、熊正輝、丙○○、姜盈如、王學智
      、官德政、張妮、林品彥、許元鴻、劉天佑、曾德發）、
      甲○○之房屋租賃契約書、移民署102年11月19日移署資處
      桂字第1020166175號函、移民署專勤事務第一大隊臺北市
      專勤隊103年3月20日移署專一北市湘字第1038055147號函
      暨聲請監察電話一覽表、通訊監察書、原審公務電話紀錄
      、原審103年9月18日、102年11月25日公務電話紀錄、中
      國信託銀行103年7月21日函覆資料、原審於104 年3月10
      日、16日就原審法院101年度藍字第235號證物（即大陸地
      區扣案證物）之勘驗筆錄及相關附件、原審於104年4月2
      日、7日、9日就原審法院100年度刑保管字第1091號證物
      （即100年3月22日臺灣地區搜索扣案證物）之勘驗筆錄及
      相關附件、本案監聽譯文整理資料、本案所有相關人頭老
      公張匯權等人之完整戶籍資料、原審於104年3月2日就行
      動電話門號0000000000號與0000000000號於100 年2月17
      日上午4時38分14秒通話監聽內容之勘驗筆錄、原審於104
      年7月13日就行動電話門號0000000000號與0000000000號
      於99年9月1日下午5 時11分11秒通話監聽內容、行動電話
      門號0000000000號與0000000000號於99年10月25日上午5
      時18分35秒通話監聽內容之勘驗筆錄、搜索扣押筆錄、扣
      押物品目錄表等件附卷可稽（100年度偵字第7063號卷㈠A
      第34至37、93至102、111至114、259至274頁，卷㈠B第291
      至299、351至357、435至440頁，卷㈠C第492至498頁，卷㈡
      第22至28、50至54、210 至215、235、239至244頁，100
      年度偵字第10791號卷第173、174頁，100年度偵字第2017
      0號卷第21至28、49至59、82至86、140至143 、160、161
      頁，100年度偵字第10504號卷㈠第177至182 、404、416、
      417頁，原審審理共通卷㈠第154至178、265 頁，卷㈢第7至
      10、79至81頁，原審100年度訴字第883號卷㈢第117至136
      、184至186頁，原審監聽資料卷全卷，原審監聽整理卷㈠
      、卷㈡全卷，原審勘驗筆錄卷全卷，勘驗筆錄附件卷㈠至卷
      ㈢全卷），以及如附表1-10編號1、2 、4至9、11至21、28
      所示等物扣案可資佐證。
　  綜上所述，丙○○在有辯護權之依賴下，仍出於己意對上開犯
    罪事實為自白，若非確屬實情，當不致供述對己不利之情事
    ，更何況有如上開補強證據可以佐證此等自白為真實可信，
    故丙○○先前於本院前審審理時，就前揭圖利使大陸地區人民
    非法進入臺灣地區、使公務員登載不實犯行等否認犯罪之辯
    解，顯然悖於實情，並不足採。是丙○○事實所示圖利使大
    陸地區人民非法進入臺灣地區、使公務員登載不實、圖利媒
    介性交易等犯罪事實已經證明，應依法論科。
三、甲○○就上開事實所示，明知米高美應召站上開犯罪運作模
    式，仍自99年10月15日起至100年3月22日止，受僱擔任上開
    雜務人員，期間並曾代理兼職上開外務人員之工作等犯罪事
    實，業已於本院審理時坦承不諱（見本院卷㈢第166、344頁
    ）。甲○○自白受僱擔任米高美應召站工作之情形，核與丙○○
    、乙○○前揭供述之情形相符，並有如前述所示之補強事證
    可佐，足以認為真實可信。是以甲○○分擔之雜務、外務人員
    工作行為，俱屬米高美應召站引進大陸地區女子非法進入臺
    灣地區以從事性交易牟利犯罪計畫中不可或缺之一環，其客
    觀上有犯罪行為分擔，且甲○○也是因此受僱而按月獲取報酬
    ，其主觀上有共同犯罪之意思，是甲○○自應就其任職期間，
    因此使附表2㈠㈣所示組別之大陸地區女子得以非法進入臺灣
    地區，㈠所示組別並得以至戶政機關辦理不實結婚登記，㈠㈣
    所示組別之女子，並於進入臺灣地區期間，得以分別經由
    米高美應召站機房人員之媒介，接續多次與男客從事性交易
    ，所示組別之大陸地區女子，得以著手申請非法進入臺灣
    地區之手續，但因故未能完成而不遂，㈡㈢㈧所示組別女子，
    得以分別經由米高美應召站機房人員之媒介，多次與男客從
    事性交易等犯罪事實，負共犯之責。是甲○○事實所示圖利
    使大陸地區人民非法進入臺灣地區、使公務員登載不實、圖
    利媒介性交易之犯罪事實已經證明，應依法論科。
四、乙○○就上開事實所示，明知米高美應召站上開犯罪運作模
    式，仍自99年10月29日起至100年3月22日止，受僱擔任上開
    雜務人員，受僱擔任外務人員之工作，在任職期間因上開犯
    罪行為分擔，使附表2㈣所示組別之大陸地區女子得以非法進
    入臺灣地區等犯罪事實，業已於本院審理時坦承不諱（見本
    院卷㈡第80頁）。乙○○自白受僱擔任米高美應召站工作之情
    形，核與丙○○、甲○○前揭供述之情形相符，並有如前述所
    示之補強事證可佐，足以認為真實可信。就其上開任職期間
    ，使附表2㈠所示組別大陸地區女子得以非法進入臺灣地區
    ，並至戶政機關辦理不實結婚登記，所示組別之大陸地區
    女子，得以著手申請非法進入臺灣地區之手續，但因故未能
    完成而不遂，此部分共犯圖利使大陸地區人民非法進入臺灣
    地區、使公務員登載不實等行為則矢口否認之，辯稱：伊受
    僱期間薪水是由應召站支付，薪水來源並非大陸地區女子非
    法來臺之代辦費用，不能以此認為伊有共同使大陸地區女子
    非法入境臺灣地區之意云云。按共同實行犯罪行為之人，在
    共同意思範圍以內，各自分擔犯罪行為之一部，彼此協力、
    相互補充以達其犯罪之目的者，即應對於全部所發生之結果
    ，共同負責。故共同正犯在客觀上透過分工參與實現犯罪結
    果之部分或階段行為，以共同支配犯罪「是否」或「如何」
    實現之目的，並因其主觀上具有支配如何實現之犯罪意思而
    受歸責，故不以實際參與犯罪構成要件行為或參與每一階段
    之犯罪行為為必要。又共同實施犯罪行為之人，在合同意思
    範圍以內，各自分擔犯罪行為之一部，相互利用他人之行為
    ，以達其犯罪之目的者，即應對於全部所發生之結果，共同
    負責。且共同正犯之意思聯絡，原不以數人間直接發生者為
    限，即有間接之聯絡者，亦包括在內。如甲分別邀約乙、丙
    犯罪，雖乙、丙間彼此並無直接之聯絡，亦無礙於其為共同
    正犯之成立（最高法院107年度台上字第4444號判決意旨參
    照）。本案丙○○、張妮籌組米高美應召站，分別設置上開「
    機房」「雜務」「外務」等人員，「機房」人員負責聯絡招
    攬男客之阿姨及在臺灣地區之應召女子以媒合，再指派應召
    女子前往約定地點進行性交易，且負責記錄相關性交易所得
    收取、分配給經紀、阿姨、代為墊付大陸地區女子來臺所需
    費用、支付人頭老公費給人頭老公等帳目，且需每日與外務
    人員核對當日收入、支出狀況，並按時向丙○○報帳，「外務
    」負責向搭載應召女子前往完成性交易之馬伕收取當日之全
    數性交易所得並按丙○○、張妮等人之指示將前開性交易所得
    分別送款（交付現金或匯款至指定帳戶）給阿姨、經紀、人
    頭老公、支付薪資與員工及代為墊付大陸地區女子來臺所需
    費用，並轉匯款項至大陸地區供該處使用，且需每日與機房
    人員核對當日收入、支出狀況，「雜務」人員負責與人頭老
    公之聯繫、訂購機票供人頭老公前往大陸地區進行假結婚、
    協助人頭老公申辦大陸地區女子入境之許可事宜、安排人頭
    老公上網接受被告張妮指導以通過面試及在臺灣地區之結婚
    登記事宜、待大陸地區女子非法進入臺灣地區時之接機、安
    排住宿、支付租屋費用等事項，並按所需支出狀況向外務人
    員取得相關款項以支付等情，業據丙○○、甲○○、黃傑尉、許
    元鴻、曾德發、林品彥各自於原審審理中陳述及結證明確，
    並有相關通訊監察譯文（見原審監聽整理卷㈠、卷㈡）及米高
    美應召站之阿姨帳（見原審勘驗筆錄附件卷㈢第1至337頁）
    可佐。是以米高美應召站上開行為分工模式，俱係為了完成
    招攬大陸地區有意從事性交易之應召女子，與臺灣地區之人
    頭老公以假結婚之方式，非法進入臺灣地區，並辦理結婚登
    記使公務員為不實登載後，透過應召站與阿姨、經紀等人聯
    繫，媒介應召女子與男客從事性交易，藉以從中牟利之犯罪
    計畫。也正因此之故，上開受僱米高美應召站擔任「機房」
    「雜務」「外務」等人員，都是按月支薪，藉以從犯罪所得
    中分受獲利，其理甚明。故上開「機房」「雜務」「外務」
    ，是彼此分工合作、互相支援，以完成非法引進大陸地區女
    子來臺從事性交易以獲利之整體犯罪計畫，俱屬不可或缺之
    一環，乙○○受僱擔任外務人員之時起，既已明知米高美犯罪
    計畫之運作模式，仍願意擔任外務人員參與分擔整體犯罪行
    為不可或缺之一環，客觀上有犯罪行為分擔，也因此使米高
    美應召集團得以運作，不法引進大陸地區女子進入臺灣地區
    從事性交易，使集團從中獲利，乙○○也得以自米高美應召站
    獲利中分受每月薪資報酬，主觀上有共同犯罪之意思，按上
    說明，乙○○自應就實際任職期間內，有關米高美應召站非法
    引進大陸地區女子部分，負共同正犯之責。是乙○○徒以薪資
    來源並非從大陸地區女子非法入境中之費用取得為由，就上
    開附表2㈠所示組別大陸地區女子，是在其任職期間內得以
    非法進入臺灣地區，並至戶政機關辦理不實結婚登記，所
    示組別之大陸地區女子，是在其任職期間內，得以著手申請
    非法進入臺灣地區之手續，但因故未能完成而不遂等事實否
    認應負共犯之責云云，並不足取。綜上，乙○○事實所示圖
    利使大陸地區人民非法進入臺灣地區、使公務員登載不實之
    犯罪事實已經證明，應依法論科。　
五、丁○○於本院審理時，經合法傳喚無正當之理由不到庭。然依
    其於原審審理時所述，對於上開事實所示擔任經紀使大陸
    地區女子非法進入臺灣地區，以及辦理不實結婚登記等行為
    ，均矢口否認之，辯稱：伊僅有擔任阿姨角色，媒介大陸地
    區女子從事性交易，上開大陸地區女子，是熊正輝負責接洽
    引進，與伊無關云云。然查：
    ㈠附表2假結婚組㈠所示人頭老公張匯權、大陸地區女子馬琳
      擔任經紀而共犯圖利使大陸地區人民非法進入臺灣地區罪
      、使公務員登載不實罪部分：
    ⒈張匯權於原審審理中結證稱：我與馬琳是假結婚，我是透
      過熊正輝認識丁○○，馬琳於97年5月至同年8月間第一次來
      臺灣時是住在熊正輝住處，我在熊正輝住處遇到丁○○，熊
      正輝說丁○○是馬琳的乾媽，在我認識馬琳、辦理讓馬琳來
      臺灣手續到馬琳正式入境期間，我有跟丁○○接觸過，但很
      少，有時是熊正輝，有時是丁○○會打電話通知下次何時面
      談，丁○○也曾通知我要準備海基會文件，我不清楚馬琳來
      臺所有費用是誰出錢，我猜是熊正輝出錢，我只能確定自
      己沒有出過錢，這中間過程，我如果要聯絡時是撥給熊正
      輝，但有直接丁○○接聽的情況，丁○○直接接聽時，我直接
      問問題，丁○○就會回答我問題，丁○○並未提到無權決定而
      需詢問熊正輝的情形，至於丁○○撥給我的部分，我猜可能
      是熊正輝請丁○○回應。至於99年11月24日下午12時36分59
      秒通訊監察譯文（詳如附件2編號32所示之通訊監察譯文
      ）中之「林大姐」是丁○○，該電話內容應該是要準備辦理
      馬琳第二次來臺事項，因當時我打去大陸給馬琳都沒有人
      接聽，所以才有此通電話；100年1月7日上午11時35分9 
      秒通訊監察譯文（詳如附件2編號36所示之通訊監察譯文
      ）之通話對象應為熊正輝，熊正輝電話中提到「大姐就說
      沒有那個的話，就不給她來了」是指丁○○就不給馬琳來臺
      灣了，至於該通電話是否有轉給丁○○聽，我不確定，但在
      該段時間，確實偶爾有我打電話給熊正輝而熊正輝、丁○○
      同時跟我講電話的情形。後來馬琳於100年2月1來臺於晚
      上8時58分通關時，我有去接機，當日下午6時7分20秒之
      通訊監察譯文（詳如附件2編號39所示之通訊監察譯文）
      ，是與丁○○講話，好像是面談官說要找我家人做確認，所
      以丁○○要裝作我母親，通話中丁○○講到「他會到熱鬧的地
      方去，接到電話會叫你阿寬，然後問你老婆去買過年要用
      的東西，帶來了沒，假裝是你，如果是說他問了我就說當
      初不喜歡你娶大陸的，所以我才說生氣，可是這兩年來你
      對他還是很有情」部分，就是面談官要找我家人確認時，
      丁○○假裝我母親要回答的內容，該通話後續丁○○又問及我
      在長春路買房子地址及我年紀，也是怕面談官會打電話過
      去問，我沒有確認面試官是否有打給丁○○這件事，丁○○跟
      我說面試官沒打。我不記得在辦理馬琳來臺過程中與丁○○
      這樣討論如何使面談官相信我與馬琳有結婚真意幾次，有
      時是熊正輝跟我談，有時候是電話中跟丁○○談，有時候則
      是面對面跟丁○○談，有時候是透過熊正輝轉達給我知悉，
      與丁○○討論的內容包含跟馬琳相處過程、對方的生活習慣
      ，討論的內容常常改，是熊正輝跟我談比較多面談的問題
      ，丁○○跟我談面談事宜時是特別跟我談應付面試官，並非
      只是閒聊聊到。在馬琳來臺後，丁○○、馬琳的同鄉有與我
      、馬琳去戶政事務所辦理結婚登記，是我與馬琳去辦，丁○○應該在戶政事務所門口，我不知道為何丁○○會一起去，
      也不知道辦結婚登記是誰出錢，但在辦結婚登記當天，丁○○有將我向熊正輝借的3萬元交付給我，過沒幾天，我就
      將3萬元交給熊正輝清償債務等語（見原審100年度訴字第
      883號卷㈡第93至98頁）。
    ⒉馬琳於原審準備程序中陳稱：於97年時，熊正輝帶張匯權
      到大陸與我見面及辦理假結婚，我辦理假結婚來臺灣要給
      熊正輝18萬元，另外要支付人頭老公費用每月3萬元，這
      些費用是我來臺灣之後開始在應召站上班，再從應召所得
      費用去扣除來支付。我到臺灣2次都是熊正輝與張匯權到
      機場接機，第一次來臺是住在忠孝東路，第二次來臺則是
      住○○○街000號7樓，都是熊正輝與丁○○的住處，我第一次
      入臺要支付剛剛講的18萬元，我有還清，第二次入臺時，
      我是花14萬元，我剛剛還清就被查獲，我被查獲前2天，
      我是與丁○○對帳才確認我已經把14萬元都還清，我不知道
      為什麼是丁○○跟我對帳，是丁○○主動要求我對帳，因為我
      自己有記帳，丁○○就叫我算給她看，丁○○答稱「對」，我
      不曉得丁○○如何知道我究竟接客幾天，我在臺灣有需要生
      活費都是找丁○○拿等語（見原審100年度訴字第883號卷㈠
      第149頁反面、150頁）；於原審審理中結證稱：我是經大
      陸女性友人介紹而認識熊正輝，當初講定條件是來臺從事
      賣淫工作，費用是18萬元，來臺灣後需要每月支付人頭老
      公費3萬元給人頭老公，要從我上班所得扣除，我同意後
      ，熊正輝即帶張匯權來大陸跟我辦理結婚手續，熊正輝之
      後亦從臺灣寄一些資料給我，且告知手續已經辦好及來臺
      機票是何時，我即按熊正輝告知之情搭機來臺，2次來臺
      都是熊正輝、張匯權去接機，也都與熊正輝、丁○○同住，
      第一次來臺要給18萬元入臺費用，第二次入臺含人頭老公
      費、機票錢、房租費要給14萬元。來臺後上班之經紀人為
      熊正輝，我與熊正輝、丁○○住在一起，我不上班時，是由
      丁○○聯繫我比較多，平時如果我沒上班而在逛街，丁○○會
      打電話問我在哪裡，且在剛來臺從事性交易時，我要下班
      ，也會跟丁○○講，然後才能下班，這樣情形講過1、2次，
      之後下班前就沒講了；我上班不舒服時，也會打電話跟丁○○說要去看病，我沒有在未告知丁○○前自行停止上班去看
      病過；另我是下午2 點上班，上班前會告知丁○○說要外出
      或上班，丁○○知道我上下班就是從事性交易，丁○○也會安
      排司機來載我去從事性交易，就是丁○○安排好叫我上班，
      我就上班；至於警詢時提示的100年2月21日通訊監察譯文
      ，是我打電話跟丁○○說有客人要包養我，因熊正輝是我經
      紀人且熊正輝說有什麼事情打電話給丁○○就好，所以我必
      須打電話跟丁○○說。熊正輝告知我每次性交易對價是一次
      50分鐘，收4千到6千元，由我向男客收取再全數轉交司機
      ，若我向男客收4千元，從每次性交易可以分得1,800元，
      若我向男客收6千元，可分得2,200元，我分得的部分要先
      扣每月3萬元的人頭老公費、房租、來臺機票費用及我向
      丁○○借支的人民幣2萬元，關於我可分得的性交易報酬，
      我是主動與丁○○對帳，我把自己記錄資料拿出來跟丁○○說
      已經做了多少次，應該是多少錢，我要還的錢已經還得差
      不多了，丁○○就回答我算好就好，之前我於準備程序陳述
      是丁○○主動要求我對帳，是講錯了。來臺後之人頭老公費
      都是由丁○○拿給張匯權，每月3萬元，因為丁○○會跟我說
      已經支付人頭老公費了，我就相信了，這次來臺1月多，
      丁○○支付了2 次人頭老公費，丁○○說會從我所得扣，並表
      示會交給人頭老公，但丁○○實際有無交付金錢給張匯權，
      我就不知道了。至於結婚登記部分，是張匯權、丁○○跟我
      講要去辦登記，我就跟張匯權、丁○○去戶政事務所辦理結
      婚登記，登記張匯權去處理，我不記得登記費用是何人支
      付，我沒注意是否為丁○○拿登記費用給張匯權，也不知道
      丁○○當天有無拿什麼錢給張匯權，當天我與丁○○一起走路
      過去，就住在戶政事務所隔壁，我不清楚丁○○為何要一起
      去等語（見原審100年度訴字第883號卷㈡第58頁反面至第6
      6頁）。
    ⒊熊正輝於原審準備程序中陳稱：我有給張匯權人頭老公費
      ，是張匯權與馬琳辦結婚登記當日，丁○○帶3萬元到戶政
      事務所交給張匯權，該筆3萬元，張匯權也沒再退給我等
      語（見原審100年度訴字第883號卷㈠第163頁反面）。
    ⒋丁○○於原審審理中亦自承：我會打電話給張匯權聊及我要
      假裝張匯權母親部分，是因為熊正輝一再拜託我，希望第
      二次能順利入境，當下我只是跟熊正輝說再說啦，因為我
      跟熊正輝的情誼，我不好意思拒絕，最後面試官並沒有打
      給我等語（見原審100年度訴字第883號卷㈡第98頁反面）
      。
    ⒌綜合上開所述，再觀諸如附件2編號32、33、36、39、40所
      示之通訊監察譯文，亦確有丁○○、熊正輝與張匯權間於99
      年11月23日、同年月24日、100年1月7日討論何以馬琳於
      辦好入臺許可後遲不依約來臺之內容，並有丁○○與張匯權
      間於100年2月1日即馬琳入臺當日討論由丁○○假扮張匯權
      之母以應付主管機關面談人員可能之電話訪查之內容，且
      有丁○○於100年2月6日主動致電張匯權提及會把錢送交張
      匯權之內容，均核與證人張匯權、馬琳所述上情大致相合
      ，並由丁○○於原審審理中自承：如果馬琳帳有算錯，也是
      熊正輝去跟馬琳對帳，所以我才對馬琳說：「你算好就好
      了」，我再將馬琳計算結果轉知熊正輝等語以觀（見原審
      100年度訴字第883號卷㈡第66頁），丁○○對其曾與馬琳核
      對還工費帳目部分亦不否認。若非丁○○與熊正輝同任馬琳
      之經紀，對不法引進大陸地區女子有共犯之意，豈會積極
      參與前述應付主管機關面試、支付人頭老公費用等行為，
      也正因為可從中營利，所以才會願意先代墊來臺費用，待
      馬琳入境後從事性交易，藉以從中取償並分受獲利，其理
      甚明。是丁○○辯稱此部分均為熊正輝個人行為云云，顯與
      上開客觀實情不符，委無足取。
　　㈡就附表2假結婚組㈧所示之人頭老公林世文、大陸地區女子
      鄧茜玲（花名蕭蕭、蕭薔）擔任經紀而共犯圖利使大陸地
      區人民非法進入臺灣地區罪部分：
    ⒈林世文於原審審理中結證：人頭老公費一般是熊正輝交錢
      給我，但是都延遲，後來熊正輝說要我打電話給熊正輝的
      女友丁○○，叫我把遲延交生活費的事情跟丁○○說，我就打
      電話給丁○○提到生活費遲延支付的事，丁○○說不知道，也
      說要問熊正輝情況如何，熊正輝就跟我說都把錢交給女友
      丁○○，由丁○○代轉給我，但是都是不足，後來就變成丁○○
      代轉給我，後來由丁○○代轉之後，丁○○就會跟我對帳，講
      說這是這個月第幾次領人頭老公費，扣除健康食品還有多
      少可以領等語（見原審審理共通卷㈠第195頁）。
　　⒉鄧茜玲係於99年1月14日非法進入臺灣地區，停留至於99年
      7月25日離境，又於同年8月31日第二次非法進入臺灣地區
      ，停留至99年11月5日時離境，並於99年10月27日與林世
      文辦理離婚登記，有如前述假結婚組之相關資料可按，並
      有，個人戶籍資料查詢結果單附卷可稽（見原審審理共通
      卷㈠第161頁）。
　　⒊如附件3、附件1所示之相關通訊監察譯文，其中如附件3 
      編號1所示之通訊監察譯文，丁○○於99年7月29日即曾與張
      妮聯繫討論如何支付及支付若干人頭老公費給林世文事宜
      ；如附件3編號2至編號12所示之通訊監察譯文，為丁○○、
      熊正輝於鄧茜玲99年8月31日入境後多次與林世文聯繫處
      理支付人頭老公費事宜；如附件3編號13所示通訊監察譯
      文，為丁○○與米高美應召站機房人員聯絡討論鄧茜玲（即
      花名蕭薔）從事性交易之生意好壞情況；如附件3編號14
      所示通訊監察譯文，為丁○○於鄧茜玲99年11月5日離境前
      致電聯繫林世文處理辦理離婚登記事宜；如附件1編號6至
      9、11、12所示通訊監察譯文，則為丁○○於99年9月2日起
      至同年10月23日止多次與張妮結算鄧茜玲（即花名蕭薔、
      蕭蕭）之經紀帳等內容。
　　⒋綜合上開各情，可知丁○○於99年7月29日介入處理鄧茜玲非
      法來臺從事性交易之經紀事務，故丁○○就鄧茜玲於99年8
      月31日第二次非法入境臺灣地區部分，與熊正輝同任鄧茜
      玲之經紀，否則丁○○豈會積極介入處理上開人頭老公費用
      支付、結算性交易中之經紀費用、以及鄧茜玲離臺前為之
      處裡離婚登記等事務，也正因為可從中營利，所以才會願
      意先代墊來臺費用，待鄧茜玲入境後從事性交易，藉以從
      中取償並分受獲利，其理甚明，是丁○○此部分共犯圖利使
      大陸地區女子鄧茜玲非法進入臺灣地區罪，至為明確，丁○○辯稱此部分均為熊正輝個人行為云云，顯與上開客觀實
      情不符，委無足取。
　  ㈢就附表2假結婚組㈩所示之人頭老公姚尚農、大陸地區女子
      陳每紅擔任經紀而共犯圖利使大陸地區人民非法進入臺灣
      地區罪部分：
    ⒈姚尚農於原審審理中結證：我是先認識牟澤涵，再認識熊
      正輝，牟澤涵可能知道熊正輝有在辦假結婚這件事，熊正
      輝就叫牟澤涵跟我說熊正輝有幫人家辦假結婚，可以1個
      月領3萬元，而就99年8月28日上午11時42分13秒之通訊監
      察譯文（詳如附件4編號15所示之通訊監察譯文），牟澤
      涵確實有當我跟南忠煦面講說保證人頭老公費可以領2年
      ，我就答應牟澤涵去當人頭老公，牟澤涵有告知我介紹人
      頭老公可以賺1萬元，還有講到我與南忠煦（即如附表2假
      結婚組（九）所示之人頭老公）辦大陸地區女子入境都是
      牟澤涵出錢，共出了40萬元，要我與南忠煦配合熊正輝好
      好辦，後面的操作均由熊正輝處理，我才於99年1月間由
      熊正輝帶同前往大陸與陳每紅辦理假結婚，丁○○並未一起
      去大陸，在大陸時也沒看到丁○○，去大陸辦理結婚之相關
      機票、住宿、婚宴等費用均由熊正輝支付，後來在手續辦
      好可到臺灣機場移民署辦面談時，丁○○怕我不熟去香港要
      如何弄或如何辦手續，就陪我一起去香港接陳每紅來臺灣
      ，在香港機場時，我就坐著等丁○○去接陳每紅過來，丁○○
      一下就回來，大概10幾分鐘，我沒看到丁○○接陳每紅的經
      過，沒看到丁○○所述的直銷下線王小姐，沒注意看丁○○有
      無拿目錄十幾本，我沒有辦什麼手續，丁○○也沒做什麼事
      ，我與丁○○一接到陳每紅就馬上一起搭下班飛機回來臺灣
      ，丁○○陪同我前往香港時並未提到丁○○去香港要作何事，
      到了臺灣機場面談時，我與陳每紅分在不同房間進行面談
      ，我與陳每紅講的內容有點出入，移民署官員當場說下次
      再來訪談1次，陳每紅先讓我帶回去，陳每紅就由熊正輝
      帶走，丁○○應該有跟熊正輝、陳每紅一起走，我不知道陳
      每紅在臺灣的住所在何處。入境面談部分，是由熊正輝給
      我一手冊，讓我背內容，熊正輝也有教我如何面談，在熊
      正輝教面談時，丁○○都有在旁幫忙，丁○○就是口頭告知面
      談時要注意哪些事，提到如果到機場去面談時，移民署如
      果問到女孩子今日穿什麼顏色的內褲內衣，要我跟陳每紅
      配合講好，丁○○是在熊正輝教導我面談時，偶爾插一句話
      。另在陳每紅被抓後，我有去探望過陳每紅3、4 次，熊
      正輝還曾託我於陳每紅回大陸時轉交1、2萬元給陳每紅，
      99年8月2日下午2 時48分38秒的通訊監察譯文中丁○○跟牟
      澤涵說「剛從移民署跟鴨頭出來，慘了，逃不掉了」等部
      分（詳如附件4 編號2 所示之通訊監察譯文），「鴨頭」
      就是我，從監聽譯文回想起來，丁○○好像有跟我一起去移
      民署接見陳每紅，而99年8月2日下午4 時13分37秒之通訊
      監察譯文（詳如附件4編號4所示之通訊監察譯文）中，丁○○確實有在接見陳每紅時對陳每紅說「那個妹妹，我剛才
      又跟他講說，你千萬不要弄我們，再走後門，千萬都不要
      怎樣的話，我們再給他人民幣1萬，我包紅包給他，煩得
      要命，會不會變卦，我不知道」之內容等語（見原審審理
      共通卷第112頁反面至第119頁）。
　　⒉丁○○自承：我曾陪同前往香港機場接陳每紅返回臺灣地區
      及曾於熊正輝與姚尚農討論面談準備事宜時，出言詢問姚
      尚農等語（見原審100年度訴字第1081號卷㈠第185、220頁
      反面）。
　　⒊另觀諸如附件4所示之通訊監察譯文，亦有丁○○參與處理陳
      每紅為警查獲收容遣返之事宜，甚至由丁○○出面許以支付
      封口費給陳每紅，以免陳每紅供出其他共犯。
　　⒋綜上各情，丁○○就陳每紅非法進入臺灣地區部分，顯然是
      與熊正輝同任陳每紅之經紀，否則何需積極參與教授人頭
      老公如何面對入境面談，甚至還陪同前往香港接大陸地區
      女子入境臺灣地區，更遑論該女子不法性交易被查獲後，
      丁○○還負責處理遣返等善後事務，也正因為可從中營利，
      所以才會願意先代墊來臺費用，待陳每紅入境後從事性交
      易，藉以從中取償並分受獲利，其理甚明，是其共犯圖利
      使大陸地區女子陳每紅非法進入臺灣地區罪，至為明確，
      丁○○辯稱此部分均為熊正輝個人行為云云，顯與上開客觀
      實情不符，委無足取。
　　㈣就附表2假結婚組所示之人頭老公林佳衛、大陸地區女子
      李平（花名艾嘉）擔任經紀而共犯圖利使大陸地區人民非
      法進入臺灣地區罪、使公務員登載不實罪部分：
    ⒈張妮於偵查中結證：丁○○有請我提供大陸地區女子辦假結
      婚來臺賣淫，李平就是，在聯絡過程中，李平及丁○○都會
      打電話來問我關於李平部分辦得怎麼樣，我也聽李平說在
      臺灣之經紀是熊叔及丁○○，經紀就是出錢並幫大陸地區女
      子辦理所有程序到臺灣賣淫賺錢的人等語（見100年度偵
      字第7459號卷第95頁）。
    ⒉林佳衛於原審審理中結證稱：我是經熊正輝的介紹於99年
      娶大陸地區女子李平，我當時是在天母從事園藝工作，認
      識南忠煦，南忠煦就說熊正輝那邊可以讓我去大陸玩還可
      以賺錢，後來熊正輝就去天母跟我、南忠煦、還有我另外
      一個朋友阿華講去大陸那裡辦理結婚，回來就有錢賺，可
      以1個月領3萬元，本來是說好第一次面談過就要給錢，但
      第一次面談過1個月還要重新面談，我就覺得跟之前講的
      不一樣，我去大陸辦理假結婚時，因我都不認識別人，熊
      正輝又不帶我去，是我要求南忠煦跟我一起過去，我的機
      票是電子機票，是熊正輝拿給我，南忠煦就是陪我去那裡
      玩，我不知道南忠煦費用是由何人支付。我要辦結婚時，
      熊正輝說我在臺北沒房子，戶籍又在高雄，到時申請回來
      可能要去高雄，我告知不行怕會被我父親知道，就請熊正
      輝幫忙找房子，熊正輝就帶我去公證租賃契約，租屋址就
      是臺北市○○街000巷00弄00號3樓，熊正輝告知這個地址是
      丁○○住所，並有要先從高雄遷址到臺北瑞安街那邊，但實
      際上有無遷址，我不記得了，我是去瑞安街才認識丁○○，
      但已經搞不清楚是在李平入境前遷戶籍去瑞安街就看到，
      還是於李平入境後才在瑞安街看到丁○○，應該是移民署面
      談第一次沒過，接到熊正輝電話要我去瑞安街住處與李平
      對稿時才認識丁○○，丁○○在旁邊提供如何應對面談的意見
      ，會說要我就跟面談官講什麼什麼，有點像插話，但我完
      全不懂，也無法判斷是教導還是插話，另也不記得丁○○提
      供的意見內容為何。另於99年5月19日臺北市專勤隊派人
      去瑞安街訪查時，我當天有去，訪查資料寫的房東林素如
      就是丁○○，但我不記得當天訪查經過。後來領錢都是跟熊
      正輝聯絡，是在李平進入臺灣後才拿錢給我，我一共拿過
      3次，第一次是用匯款匯到我弟弟帳戶，後來有一次去跟
      丁○○拿，等很久沒有拿到，所以就跟李平拿，李平共拿給
      我2次，之所以會打電話與丁○○聯絡轉帳事宜，是因第一
      次時不知道找何人領人頭老公費，而熊正輝好像有講過是
      由熊正輝負責去大陸辦理假結婚，回臺灣後就要找丁○○，
      且我之前有去瑞安街對面談問題，我看過丁○○，我就問丁○○錢找何人拿，去瑞安街對面談問題，好像是第一次面談
      未過，要第二次面談。至於我與熊正輝於99年8月5日下午
      8 時33分33秒通話之通訊監察譯文（即如附件5之1編號1 
      所示之通訊監察譯文）中提到搬東西，是因為地址在瑞安
      街，就是我跟李平居住地方，所以需要我東西放在那裡，
      要我拿一些衣服、鞋子擺在瑞安街那邊，之後有人來看，
      就說我住那邊，我記得瑞安街有3間房間，我是分租其中1
      間，對話中拿鑰匙就是拿瑞安街鑰匙；另我與熊正輝、丁○○分於99年8月21日下午9時52分33秒至同年月23日下午12
      時24分38秒止之通訊監察譯文（即如附件5之1編號16、17
      、19至22所示之通訊監察譯文）中提到的拿東西，就是指
      拿人頭老公費；又我與丁○○於99年10月23日下午5時57分3
      秒至同年月29日下午8 時31分23秒止通訊監察譯文（即如
      附件5之1編號27至30所示之通訊監察譯文）提到拿行李，
      是把我放在瑞安街的行李拿走，因為我要帶李平去高雄辦
      理戶政登記，我需要請假一天，所以要補我1,500元之薪
      水，熊正輝叫我帶李平坐野雞車去高雄，然後坐高鐵回臺
      北，這樣車費是5千元比較便宜，二者相加就是6,500元，
      我都找不到熊正輝，我在辦回來後就很少見到熊正輝，熊
      正輝打電話叫我跟丁○○拿，所以我才會致電找丁○○拿6,50
      0元等語（見原審審理共通卷㈠第119頁反面至124頁）。
    ⒊臺北市專勤隊訪查人員於99年5月19日前往臺北市○○街000
      巷00弄00號3樓進行實地訪查，經房東林素如及林佳衛同
      意入內，訪查結果為：該屋為林佳衛之遠房親戚林素如所
      有，房租每月8千元，屋內約32坪，有3間房間，1間客廳
      、1間餐廳、1間廚房、2套衛浴設備等情，有訪查紀錄表
      可按（見100年度偵字第9691號卷第345頁）。如附件5之1
      、附件5之2、附件1所示之相關通訊監察譯文，其中如附
      件5之1編號5至14所示之相關通訊監察譯文，為丁○○、熊
      正輝於99年8月中旬參與居中聯繫張妮、李平、林佳衛見
      面對談及應付李平入境後再次面談以取得延期居留之事宜
      ；如附件5之1編號16至22、27所示之相關通訊監察譯文，
      則為丁○○、熊正輝於李平順利於99年8月17日取得延期居
      留後，處理林佳衛索取人頭老公費之事宜；如附件5之1編
      號23至25所示之相關通訊監察譯文，則為李平於99年8月2
      7日接獲移民署人員電話詢問何時在家而聯絡丁○○、林佳
      衛於當日返回瑞安街住處，並與丁○○商量如何應付移民署
      人員實地訪查之內容；如附件5之1編號27至29所示之相關
      通訊監察譯文及卷附證人林佳衛之戶籍登記資料（見原審
      審理共通卷㈠第164頁），則為丁○○與林佳衛於99年10月23
      日至同年月29日討論證人林佳衛偕證人李平返回南部辦理
      結婚戶籍登記所需費用支付之內容；如附件5之2所示之相
      關通訊監察譯文，則為丁○○因管理李平從事性交易事宜而
      多次與李平、米高美應召站機房人員、馬伕聯繫談及、確
      認李平每日從事性交易次數多寡、價錢好壞及李平每日是
      否上班從事性交易等內容；如附件1所示之相關通訊監察
      譯文，為丁○○於99年8月12日起至同年11月14日止多次與
      張妮結算李平（即花名艾嘉）之還工費及經紀帳等內容。
    ⒋綜上各情，丁○○顯然就是與熊正輝同任李平之經紀，否則
      何需積極為上開協助處理人頭老公應付主管機關查訪時之
      應對、協助該假結婚組應付入境許可延長時之面談、交付
      人頭老公費及辦理結婚登記費用、與張妮結算經紀費用及
      代墊來臺之費用、管理該女子在臺從事性交易之每日狀況
      等行為，也正因為可從中營利，所以才會願意先代墊來臺
      費用，待李平入境後從事性交易，藉以從中取償並分受獲
      利，其理甚明，是其共犯圖利使大陸地區女子李平非法進
      入臺灣地區罪、使公務員登載不實罪，至為明確，丁○○辯
      稱此部分均為熊正輝個人行為云云，顯與上開客觀實情不
      符。
    ㈤就附表2假結婚組所示之人頭老公陳俊維、大陸地區女子
      銀欣（花名水靈）共犯圖利使大陸地區人民非法進入臺灣
      地區罪、使公務員登載不實罪部分：
    ⒈陳俊維於警詢時陳稱：我前往大陸重慶市辦理假結婚，是
      與丁○○一同前往，是由熊哥（指熊正輝）、林姐（指丁○○
      ）居中出資安排我前往大陸以假結婚方式引進大陸地區女
      子，我前往大陸地區與大陸地區女子銀欣辦理結婚登記所
      需費用包括來回機票、在當地的食宿、旅費、結婚登記費
      用，均係由丁○○支付，丁○○另給我人民幣3、4百元花用，
      與丁○○一同出去時均由丁○○支付相關花費等語（見100年
      度偵字第9691號卷第195至198頁）；於偵查中結證：熊正
      輝問我有無興趣多一筆收入，見面幾次後，就要我去辦假
      結婚，都是由熊正輝與我聯絡，但是由丁○○帶我到大陸重
      慶找銀欣，熊正輝、丁○○都有教我面談方法，後來是丁○○
      與我聯絡要給我錢，並把錢匯到我郵局帳戶等語（見100
      年度偵字第9691號卷第604、605頁）；於原審準備程序時
      陳稱：我要去大陸辦理假結婚當天，我是和熊正輝約在忠
      孝復興捷運站見面，到場後熊正輝才表示沒辦法帶我過去
      ，所以是丁○○帶我到大陸，到了重慶之後，是員員來接我
      和丁○○，在大陸時，我和銀欣及丁○○3人有一起對過稿，
      應付移民署面談，另在去大陸之前，就有1名巧巧的女子
      透過QQ教我如何面談。熊正輝是允諾每月給我3萬元人頭
      老公費，但實際支付的人是丁○○，因為是熊正輝要我跟丁○○接洽人頭老公費支付的問題，所以我提供帳戶給丁○○匯
      款，丁○○總共匯了3次，最後一次只匯了2萬元等語（見原
      審100年度訴字第1081號卷㈠第169頁）；於原審審理中證
      稱：熊正輝答應給我人頭老公費每月3萬元，並跟我說拿
      錢的部分找丁○○，我就打電話給丁○○，直接說要領錢，並
      沒有提到人頭老公費，就是討論如何約、如何給，丁○○並
      未詢問領錢原因，丁○○知道我要找她領錢，丁○○就約我見
      面，第一次當面拿現金給我，後來就以匯款方式匯給我。
      我也曾在電話中跟丁○○談到人頭老公費的事情，會跟丁○○
      談到人頭老公費的費用，係因丁○○說由她那邊給我費用。
      另99年8月1日下午12時58分3秒、同年月下午4時45分30秒
      、同年月8日下午3時42分9秒、同日下午8時11分48秒的通
      訊監察譯文（詳如附件6編號1、2、11、16所示），係我
      跟丁○○討論99年8月9日面談之資料，丁○○在通訊監察譯文
      中提到「你母親的資料我這邊有」的原因，是因假結婚面
      談內容會問到我父母資料，關於這些都要用背的，所有資
      料都是假的，都是丁○○提供給我的，丁○○的意思就是假扮
      成我母親以應付移民官；而99年9月6日下午2時12分30秒
      、同日下午8時5分18秒的通訊監察譯文（詳如附件6編號2
      5、28所示），我跟熊正輝會提到自己父母親要寫熊正輝
      、丁○○，係因整個假結婚東西都是假的，會有假的父母親
      資料，我不可能找我真正的父母親，熊正輝就跟我說由熊
      正輝、丁○○分別裝作我父母親，移民官要我撥電話，我就
      可以把熊正輝、丁○○的電話給移民官，讓移民官與熊正輝
      、丁○○聯繫等語（見原審100年度訴字第1081號卷㈡第139
      頁，原審審理共通卷㈠第65、67頁）。
    ⒉王學智於原審審理時結證稱：99年3、4月間，潘珮妃打電
      話約陳俊維到三重泡沫紅茶店見面，沒多久，丁○○也到了
      ，潘珮妃就問丁○○說陳俊維辦結婚程序到哪，丁○○說送件
      程序已經開始，應該沒問題，此次熊正輝也在場等語（見
      原審審理共通卷㈠第60頁）。
    ⒊如附件6所示丁○○、熊正輝與張妮、陳俊維間之通訊監察譯
      文，內容為丁○○、熊正輝、張妮共同參與協助陳俊維申辦
      銀欣來臺許可事宜。卷附陳俊維申辦銀欣來臺所填具之臺
      灣地區人民申請大陸地區配偶來臺團聚資料表（見100年
      度偵字第9691號卷第261頁）及於99年8月9日接受移民署
      承辦人員訪談之訪談紀錄（見100年度偵字第9691號卷第2
      38頁），陳俊維就其父母之聯絡電話確實係分別填載熊正
      輝、丁○○所持用之0000000000號、0000000000號之行動電
      話號碼，均足以佐證陳俊維上開所述，與事實相符。此外
      ，再觀諸如附件1所示丁○○、熊正輝與張妮間關於結算銀
      欣（花名水靈）經紀帳及還工之通訊監察譯文，亦足認丁○○與熊正輝、張妮係合資擔任銀欣之經紀，並藉銀欣來臺
      從事性交易以償還前為辦理銀欣非法入臺所墊付之費用及
      賺取經紀費用。綜上事證，可認丁○○是與熊正輝、張妮等
      人共同擔任銀欣之經紀，所以才會積極為前揭陪同人頭老
      公搭機前往大陸地區辦理假結婚、支付所需費用、應付面
      談、結算經紀費用及代墊款等行為，也正因為可從中營利
      ，所以才會願意先代墊來臺費用，待銀欣入境後從事性交
      易，藉以從中取償並分受獲利，其理甚明，是其共犯圖利
      使大陸地區女子銀欣非法進入臺灣地區、使公務員登載不
      實罪，至為明確，丁○○辯稱此部分均為熊正輝個人行為云
      云，顯與上開客觀實情不符，並不足採。 　
    ⒋至陳俊維事後於原審審理中就其去大陸辦結婚之機票、住
      宿及花費係由何人支付一節改稱不知情，另證稱丁○○僅跟
      其一起搭機去大陸，並未參與其他過程部分云云，要與前
      揭各項事證不合，自難採為有利於丁○○之認定。   
　　㈥就附表2假結婚組所示之人頭老公陳俊堂、大陸地區女子
      張艷擔任經紀而共犯圖利使大陸地區人民非法進入臺灣地
      區未遂罪部分：
    ⒈陳俊堂係於99年10月10日搭機前往大陸地區與大陸地區女
      子張艷辦理假結婚，事後張艷並未進入臺灣地區等情，已
      說明如前。
　　⒉觀諸如附件7所示熊正輝與仲介陳俊堂擔任人頭老公之官德
      政、丁○○與張妮及機房人員之通訊監察譯文，雖相關辦理
      張艷非法入臺之細節事項，大多由熊正輝與官德政聯繫。
      然依附件7編號1、14、21所示之通訊監察譯文，為丁○○主
      要持用之行動電話於99年9月24日上午12時12分47秒收得
      關於大陸地區女子張艷之姓名、年籍資料及住址之簡訊；
      丁○○於99年10月2日下午2時2分22秒致電張妮，丁○○主動
      告知：「那禮拜天，那個10號要過去，妳知道嗎？」，張
      妮則答以：「我知道我知道，我那天晚上不是有問過妳嗎
      ？我會安排啦！」等語；丁○○於99年10月10日下午5時12
      分49秒致電設在大陸地區之米高美應召站機房人員稱：「
      要去接機喔？」，機房人員答以：「有有，有人去接了，
      有人去接」等語；甲○○與張妮於99年11月24日下午2時35
      分33秒之通訊監察譯文「（張妮）喔，阿大川這次拿回來
      的資料你那邊有嗎」、「（甲○○）他還沒拿給我，他說晚
      上」、「（張妮）我跟你講那個有兩份喔」、「（張妮）
      那個兩份，有一份叫那個叫那個誰，有一個叫張艷的女孩
      子，叫張艷的」、「（張妮）…有一份你交給乾媽（即丁○○）就好了，他們會帶他去排面談，那個你就不管」、「
      （張妮）女孩子叫張艷，男的叫什麼我忘記了」、「（張
      妮）另外一個是女孩子叫羅鮮的，那個就是你要帶他去排
      面談的」等語（見原審監聽整理卷㈠第336頁）；甲○○與張
      妮於99年11月25日下午6時59分23秒之通訊監察譯文「（
      張妮）喔好，那大川有把另外兩份資料給你嗎」、「（甲○○：）還沒拿給我」、「（張妮）他證件都還沒給你喔，
      回去都那麼幾天了」、「（甲○○：）沒有阿，這幾天都還
      沒有拿給我，他都忘記拿出來了」、「（張妮）忘記拿出
      來，你今天打電話記得提醒他，叫他今天把東西拿給你，
      拿給你以後你裡面證件馬上打電話過來給我，跟你講哪一
      份是要拿給乾媽的，另外一份你就是馬上跟老公聯絡去排
      面談」等語（見原審監聽整理卷㈠第277頁反面）。
　　⒊綜上各情，顯見丁○○確有與共同擔任張艷經紀之意，所以
      才會為前揭積極參與居中聯繫安排人頭老公陳俊堂前往大
      陸地區與大陸地區女子張艷辦理假結婚，以使大陸地區女
      子張艷非法進入臺灣地區之行為，待張艷入境後從事性交
      易，丁○○即可藉以從中取償並分受獲利，可從中營利，所
      以才會願意積極處理此等非法入境臺灣地區之事務，其理
      甚明，是丁○○此部分共犯圖利使大陸地區人民非法進入臺
      灣地區未遂罪，至為明確，丁○○辯稱此部分均為熊正輝個
      人行為云云，顯與上開客觀實情不符，並不足採。 　  
    ㈦綜上事證，丁○○事實所示圖利使大陸地區人民非法進入臺
      灣地區、使公務員登載不實之犯罪事實已經證明，應依法
      論科。　
六、論罪科刑：
　　㈠本件行為後，刑法第214條規定於108年12月25日修正公布
      ，同年月27日生效，但僅係將原規定於刑法施行法第1條
      之1第2項規定，於刑法本文明文化，犯罪構成要件及法定
      刑之實質內容均未變更，自不生新舊法比較之問題，應依
      一般法律適用原則，直接適用裁判時法。
　  ㈡核丙○○事實所為，就先後使㈠至㈢、㈤、㈦、㈧、、所示組
      別之大陸地區女子得以非法進入臺灣地區，並前往戶政機
      關辦理結婚登記，於入境臺灣地區期間，多次與男客從事
      性交易即如附表1-1編號1至3、5、7、8、11、12所示部分
      ，均係犯臺灣地區與大陸地區人民關係條例第79條第2項
      之圖利使大陸地區人民非法進入臺灣地區罪、刑法第214
      條之使公務員登載不實罪、刑法第231條第1項之圖利媒介
      性交罪；就先後使㈣㈩所示組別之大陸地區女子得以非法進
      入臺灣地區，於入境臺灣地區期間，多次與男客從事性交
      易即如附表1-1編號4、10所示部分，均係犯臺灣地區與大
      陸地區人民關係條例第79條第2項之圖利使大陸地區人民
      非法進入臺灣地區罪、刑法第231條第1項之圖利媒介性交
      罪；就著手申辦㈥㈨所示之組別大陸地區女子以假結婚名
      義非法入境臺灣手續因故未能完成即如附表1-1編號6、9
      、13所示部分，均係犯臺灣地區與大陸地區人民關係條例
      第79條第4項、第2項之圖利使大陸地區人民非法進入臺灣
      地區未遂罪。
　　㈢核甲○○事實所為，就其任職期間使附表2㈠所示組別之大
      陸地區女子得以非法進入臺灣地區，並得以至戶政機關辦
      理不實結婚登記，並於進入臺灣地區期間多次與男客從事
      性交易即如附表1-2編號1、11所示部分，均係犯臺灣地區
      與大陸地區人民關係條例第79條第2項之圖利使大陸地區
      人民非法進入臺灣地區罪、刑法第214條之使公務員登載
      不實罪、刑法第231條第1項之圖利媒介性交罪；就其任職
      期間使附表2㈣所示組別之大陸地區女子得以非法進入臺灣
      地區，並於進入臺灣地區期間多次與男客從事性交易即如
      附表1-2編號4所示部分，係犯係犯臺灣地區與大陸地區人
      民關係條例第79條第2項之圖利使大陸地區人民非法進入
      臺灣地區罪、刑法第231條第1項之圖利媒介性交罪；就其
      任職期間使使附表2所示組別之大陸地區女子得以著手申
      請非法進入臺灣地區之手續，但因故未能完成而不遂即如
      附表1-2編號13部分，係犯臺灣地區與大陸地區人民關係
      條例第79條第4項、第2項之圖利使大陸地區人民非法進入
      臺灣地區未遂罪；附表2㈡㈢㈧所示組別女子，在其上開任
      職期前即已非法進入臺灣地區，其任職後所為之行為分擔
      ，使各該組別女子得以分別經由米高美應召站機房人員之
      媒介多次與男客從事性交易即如附表1-2編號2、3、8、12
      部分，核均係犯刑法第231條第1項之圖利媒介性交罪。
　　㈣核乙○○事實所為，就其任職期間使附表2㈠所示組別之大
      陸地區女子得以非法進入臺灣地區，並得以至戶政機關辦
      理不實結婚登記即如附表1-3編號1、11部分，均係犯均係
      犯臺灣地區與大陸地區人民關係條例第79條第2項之圖利
      使大陸地區人民非法進入臺灣地區罪、刑法第214 條之使
      公務員登載不實罪；就其任職期間使附表2㈣所示組別之大
      陸地區女子得以非法進入臺灣地區即如附表1-3編號4部分
      ，係犯臺灣地區與大陸地區人民關係條例第79條第2 項之
      圖利使大陸地區人民非法進入臺灣地區罪；就其使附表2
      所示組別之大陸地區女子得以著手申請非法進入臺灣地區
      之手續，但因故未能完成而不遂即如附表1-3編號13部分
      ，係犯臺灣地區與大陸地區人民關係條例第79條第4 項、
      第2項之圖利使大陸地區人民非法進入臺灣地區未遂罪。
　　㈤核丁○○事實所為，就其共同擔任各該大陸地區女子之經紀
      ，使附表2㈠所示組別之大陸地區女子，得以非法進入臺
      灣地區並前往戶政機關辦理結婚登記即如附表1-9編號1、
      11、12部分，均係犯臺灣地區與大陸地區人民關係條例第
      79條第2項之圖利使大陸地區人民非法進入臺灣地區罪、
      刑法第214條之使公務員登載不實罪；使附表2㈧㈩所示大陸
      地區女子得以非法進入臺灣地區即如附表1-9編號8、10部
      分，均係犯臺灣地區與大陸地區人民關係條例第79條第2
      項之圖利使大陸地區人民非法進入臺灣地區罪；使附表2
      所示組別之大陸地區女子得以著手申請非法進入臺灣地區
      之手續，但因故未能完成而不遂即如附表1-9編號13部分
      ，係犯臺灣地區與大陸地區人民關係條例第79條第4項、
      第2項之圖利使大陸地區人民非法進入臺灣地區未遂罪。
　　㈥丙○○、甲○○、乙○○、丁○○上開所為，分別與張妮、熊正輝
      、如附表2假結婚組㈠至所示之人頭老公、大陸地區女子
      、仲介人頭老公之潘珮妃、王學智、官德政、南忠煦、牟
      澤涵、擔任阿姨之姜盈如、鄭立馨及其他真實姓名年籍不
      詳負責招攬男客之成年人，有直接或間接之犯意聯絡、行
      為分擔，均為共同正犯。意圖營利使同一大陸地區女子非
      法進入臺灣地區數次行為間，因大陸地區女子與人頭老公
      在大陸地區辦理假結婚後，即可由人頭老公檢附資料向主
      管機關申請取得大陸地區女子來臺許可，而在大陸地區女
      子入境並按期離去後，人頭老公得再次檢附資料向主管機
      關再次申請來臺許可，前後侵害同一法益，各行為之獨立
      性極為薄弱，依一般社會健全觀念，在時間差距上，難以
      強行分開，在刑法評價上，應依接續犯之概念，論以包括
      一罪。另意圖營利媒介同一女子進行數次性交部分，乃係
      基於媒介使其與男客反覆、接續為性交而營利之單一犯意
      而接續為之，侵害同一法益，各行為之獨立性極為薄弱，
      依一般社會健全觀念，在時間差距上，難以強行分開，在
      刑法評價上，亦應依接續犯之概念，論以包括一罪。故同
      一大陸地區女子與人頭老公先後在臺進行不實結婚登記，
      依據前開說明，亦應依接續犯之概念論以一罪。丙○○、甲○○、乙○○、丁○○就同一大陸地區女子，同時涉犯圖利使大
      陸地區人民非法進入臺灣地區罪及使公務員登載不實罪部
      分，均為一行為觸犯數罪名，為想像競合犯，應依刑法第
      55條規定，各從以一重之圖利使大陸地區人民非法進入臺
      灣地區罪處斷。至同一大陸地區女子入境臺灣地區後從事
      性交易另所犯之圖利媒介性交罪，則與圖利使大陸地區人
      民非法進入臺灣地區罪之犯意各別，行為不同，自應分論
      併罰，檢察官起訴書認係想像競合犯之關係（見原審100
      年度訴字第883號卷㈢第187頁），尚有未合。丙○○就附表1
      -1所示所犯上開各罪，甲○○就附表1-2編號1、2、3、4、8
      、11、12、13所示所犯上開各罪，乙○○就附表1-3編號1、
      4、11、13所示所犯上開各罪，丁○○就附表1-9編號1、8、
      10、11、12、13所示所犯上開各罪，均犯意各別，行為互
      殊，應予分論併罰。
　　㈦丙○○前因偽造文書案件，法院判處有期徒刑3月、減為有期
      徒刑1月15日確定，於97年5月21日易科罰金執行完畢，乙○○前因違反兒童及少年性交易防制條例案件，經法院判處
      有期徒刑6月確定，嗣經裁定減為有期徒刑3月確定，於96
      年11月6日易科罰金執行完畢，有本院被告前案紀錄表在
      卷可按，其等受有期徒刑執行完畢，於5年內故意再犯本
      件最重本刑為有期徒刑之罪，均為累犯。本院審酌丙○○甫
      經前案執行完畢未久，即於同年起陸續再犯本件犯行，而
      乙○○違反兒童及少年性交易防制條例之案件，與本件罪質
      相近，顯見其等均未能真正悛悔改過，刑罰反應力確屬薄
      弱，甚至再犯情節更為嚴重之罪，自有相當惡性，依司法
      院釋字第775號解釋意旨，認均應依刑法第47條第1項之規
      定，加重其刑。丙○○就附表1-1編號6、9、13所示部分，
      甲○○就附表1-2編號13所示部分，乙○○就附表1-3編號13所
      示部分，丁○○就附表1-9編號13所示部分，均因各該大陸
      地區女子實際上並未進入臺灣地區而未遂，爰均依刑法第
      25條第2項之規定，減輕其刑。按刑事妥速審判法第7條規
      定「自第一審繫屬日起已逾8年未能判決確定之案件，除
      依法應諭知無罪判決者外，法院依職權或被告之聲請，審
      酌下列事項，認侵害被告受迅速審判之權利，且情節重大
      ，有予適當救濟之必要者，應減輕其刑：訴訟程序之延
      滯，是否係因被告之事由。案件在法律及事實上之複雜
      程度與訴訟程序延滯之衡平關係。其他與迅速審判有關
      之事項」。查，丙○○、甲○○、乙○○、丁○○上開犯罪經檢察
      官分別提起公訴及追加起訴（100年度偵字第9691、10791
      號），分別於100年7月21日、同年9月27日繫屬第一審法
      院（見原審100年度訴字第883號卷㈠第1頁，100年度訴字
      第1081號卷㈠第1頁），迄本院判決時已逾8年。在本案審
      理期間，丙○○於104年2月24日通緝、104年3月12日緝獲歸
      案，乙○○於101年4月27日通緝、101年5月10日緝獲歸案，
      於101年11月6日通緝、102年1月28日緝獲歸案，於102年3
      月26日通緝、102年4月3日緝獲歸案，於102年1月29日通
      緝、102年4月3日緝獲歸案，於105年2月1日通緝、105年3
      月3日緝獲歸案，於105年12月30日通緝、106年3月7日緝
      獲歸案，甲○○、丁○○之通緝情形，則與本案審理期間無關
      ，以上各情，有本院通緝紀錄表可按。是丙○○、乙○○上開
      通緝未幾即遭緝獲歸案，可見與本案審理並不生影響，本
      案當係因被告人數眾多，事實龐雜，非經相當時日調查難
      以釐清，以致久懸未決，故此訴訟程序延滯之不利益，尚
      難歸責於被告，應認已侵害被告受迅速審判之權利，且情
      節重大，本院審酌上情，認有依職權予以適當救濟之必要
      ，爰均依刑事妥速審判法第7條之規定，減輕其刑。被告
      有二以上刑之減輕事由，依刑法第70條規定遞減之。故丙○○就附表1-1編號6、9、13所示各罪，乙○○就附表1-3編號
      13所示之罪，有如前述加重及減輕事由，依法先加後遞減
      之，甲○○就附表1-2編號13所示之罪，丁○○就附表1-9編號
      13所示之罪，有如前述減輕事由，依法遞減之，丙○○就附
      表1-1編號其餘所示各罪，乙○○就附表1-3編號其餘所示各
      罪，有如前述加重、減輕事由，則依法先加後減之。本件
      所犯圖利使大陸地區人民非法進入臺灣地區罪，最輕法定
      本刑有期徒刑3年，既有如前述減刑事由，減輕後之最輕
      法定本刑為有期徒刑1年6月，與本件純係為了一己私利而
      犯之情節態樣相較，並無即使科以最低度刑仍嫌過重之情
      形可言，自均無刑法第59條酌減規定之適用，併予說明。
      　　　
七、原審以丙○○犯如附表1-1所示各罪，甲○○犯如附表1-2 編號1
    、2、3、4、8、11、12、13所示各罪，乙○○犯如附表1-3 編
    號1、4、11、13所示各罪，丁○○犯如附表1-9編號1 、8 、1
    0、11、12、13所示各罪事證明確而分別予以論罪科刑，固
    非無見。然本件有刑事妥速審判法之減刑事由，此為原審未
    及審酌。檢察官就此部分上訴意旨略以：依本案情節，可見
    米高美應召站規模龐大，組織嚴密，經營時間非短，丙○○等
    人因從媒介性交易中獲取之違法利潤顯屬相當可觀，且該等
    行為嚴重破壞社會秩序及善良風俗，原審未詳予審酌上情，
    即輕判丙○○等人，顯有未恰。丙○○、甲○○、乙○○上訴意旨，
    則指摘原審判處之宣告刑或所定應執行刑皆屬過重云云。惟
    原判決就丙○○、甲○○、乙○○、丁○○之犯罪情節及科刑部分之
    量刑基礎，已於理由欄內具體說明（見原判決第89至90頁）
    ，顯已斟酌刑法第57條各款事由而為刑之量定，係以行為人
    責任為基礎，兼顧有利與不利之科刑資料，既未逾越法定範
    圍，亦無違背公平正義之精神，客觀上不生量刑畸重、畸輕
    或有所失出、失入之裁量權濫用，核與罪刑相當原則無悖，
    縱仍與檢察官或丙○○、甲○○、乙○○主觀上之期待有所落差，
    仍難遽指原審量刑有何不當或違法。至丙○○前於本院前審審
    理時，就圖利使大陸地區人民非法進入臺灣地區、使公務員
    登載不實犯行等否認犯罪，乙○○於本院審理時，仍執前詞就
    附表2㈠所示組別大陸地區女子得以非法進入臺灣地區，並
    至戶政機關辦理不實結婚登記，以及所示組別之大陸地區
    女子，得以著手申請非法進入臺灣地區之手續，但因故未能
    完成而不遂部分否認犯罪，丁○○於本院審理時，仍執前詞否
    認共犯使大陸地區女子得以非法進入臺灣地區罪，此部分之
    上訴均無理由。但原判決有上開減刑事由未及審酌之處，仍
    屬無可維持，應予撤銷改判。爰審酌丙○○、甲○○於本院審理
    時，業已坦白承認全部犯行，但丙○○是在本次更為審理時始
    全部坦承，甲○○則是於本院前次審理及本院審理時均坦承，
    乙○○僅坦承部分犯罪，丁○○仍執前詞否認，是依量刑減讓原
    則，彼此間之刑度減輕幅度，自應有所不同，且丁○○於98年
    12月16日前案（即另案圖利使大陸地區人民非法進入臺灣地
    區之案件）停止羈押後，竟不知自省而再為本案犯行等犯罪
    後態度，本案米高美應召站之組成，丙○○為經營者，甲○○、
    乙○○均係受僱而為分擔，丁○○則係就經紀行為而共犯分擔之
    犯罪參與程度、獲取利益等一切情狀，就丙○○、甲○○、乙○○
    、丁○○上開所犯，分別量處如主文第2至5項所示之刑。又本
    件行為後，刑法第50條已於102年1月23 日修正公布，自同
    年月25日施行，比較修正前後之規定，修正前之刑法第50條
    規定，得易科罰金之罪與不得易科罰金之罪應併合處罰之，
    即原得易科罰金之罪將喪失易科罰金之機會，是自應以修正
    後刑法第50條規定較為有利，依刑法第2條第1項但書規定，
    應適用修正後刑法第50條第1項但書第1款規定，就丙○○所宣
    告數罪得易科罰金與不得易科罰金部分，就甲○○、乙○○、丁○○所宣告數罪不得易科罰金部分，分別定其應執行刑，並就
    丙○○得易科罰金數罪定應執執行刑部分，諭知易科罰金之折
    算標準。甲○○受僱米高美應召站期間另犯使公務員登載不實
    罪亦經一併起訴，此部分已先行判處得易科罰金之有期徒刑
    而確定，自無由本院就其上開圖利媒介性交罪所宣告得易科
    罰金之數罪，合併定其應執行之刑而為無益勞費之必要（最
    高法院82年度第4次刑事庭會議決議㈣意旨參照）。　
八、不另無罪諭知部分：
    ㈠公訴意旨另以：
    ⒈甲○○部分：除上開論罪外，亦有附表1-2編號1、2、3、8、
      11、12所示不另為無罪欄所載之行為，亦構成圖利使大陸
      地區人民非法進入臺灣地區罪、使公務員登載不實罪及圖
      利媒介性交罪。
　　⒉乙○○部分：除上開論罪外，亦有附表1-3編號1、11所示不
      另為無罪欄所載之行為，亦構成圖利使大陸地區人民非法
      進入臺灣地區罪。
　　⒊丁○○部分：除上開論罪外，亦有附表1-9編號8不另為無罪
      欄所載之行為，亦構成圖利使大陸地區人民非法進入臺灣
      地區罪、使公務員登載不實罪。
    ㈡經查：
    ⒈甲○○、乙○○均係受僱於米高美應召站，按月獲取薪資報酬
      ，分擔上開外務、雜務人員等工作內容，已如前述。則依
      其等主觀上犯意認知以及客觀上行為分擔，自應就任職期
      間米高美依此而實施之犯罪，負共同正犯之責。而甲○○任
      職期間為99年10月15日起至100年3月22日止，乙○○任職期
      間為99年10月29日起至100年3月22日止，已據認定如前。
      經比對丙○○籌組米高美應召站期間就附表2假結婚組㈠至
      所示相關辦理假結婚之時點、使大陸地區女子非法進入臺
      灣地區之時點、大陸地區女子停留臺灣地區經媒介從事性
      交易之期間起迄及在戶政機關辦理結婚登記之時點，檢察
      官上開所指甲○○就附表1-2編號1、2、3、8、11、12所示
      不另為無罪欄所載之行為，乙○○就附表1-3編號1、11所示
      不另為無罪欄所載之行為，均係其等任職前之行為，按上
      說明，自難令其等就此負共犯之責。
　　⒉丁○○係擔任阿姨角色，按其所招攬之男客談定之性交易對
      價，獲取扣除按應召女子等級計算應支付米高美應召站及
      經紀之金額，負責招攬男客與米高美應召站機房人員以媒
      合應召女子從事性交易，另所擔任經紀角色，則係按其與
      所經紀之大陸地區女子約定數額，自每次性交易對價抽取
      固定金額之金錢，並負責辦理大陸地區女子來臺相關事務
      ，包含為人頭老公購買機票前往大陸地區、在大陸地區接
      待人頭老公與大陸地區女子辦理婚宴及假結婚登記、在臺
      灣地區協助人頭老公前往主管機關申辦大陸地區女子入境
      許可事宜、大陸地區女子非法進入臺灣地區後之接機、安
      排住宿、進行性交易事宜、待大陸地區女子來臺後先行墊
      付人頭老公費給人頭老公、代為墊付辦理上開事宜所需款
      項及與大陸地區女子結算前開代墊款項，業據認定如前述
      。則丁○○究非如上開機房、外務、雜務人員般，係受僱於
      米高美應召站，而為整體犯罪中不可或缺一環之分工角色
      ，故就米高美前揭為了不法引進大陸女子進入臺灣地區從
      事性交易獲利，自應就其實際擔任及參與經紀事務之行為
      ，始負共同正犯之責。就附表1-9編號8所示不另為無罪諭
      知之行為，是大陸地區女子鄧茜玲於99年1月14日第1次非
      法入臺及辦理結婚登記之行為，而依鄧茜玲以及人頭老公
      林世文、經紀熊正輝，米高美應召站之丙○○、張妮、甲○○
      、乙○○、曾德發、林品彥、許元鴻、黃傑尉、劉天佑，擔
      任阿姨之姜盈如、鄭立馨等人之陳述，均未具體指摘丁○○
      就此有何共同參與之情。參以本案相關通訊監察譯文（見
      原審監聽整理卷㈠、卷㈡），也無丁○○就此參與之相關對話
      內容，卷內亦無丁○○與張妮結算鄧茜玲該次來臺從事性交
      易之經紀費及還工費。參以丁○○於98年5月14日起即因另
      案遭羈押至同年12月16日始獲釋，人頭老公林世文係於98
      年8月27日搭機前往大陸地區辦理假結婚，亦如前述。則
      鄧茜玲第1次非法入境臺灣之行為，丁○○有無就此擔任經
      紀之意，非無可疑之處。是本案實難僅憑丁○○就鄧茜玲附
      表1-9編號8所示第2次非法入境之行為有擔任經紀，即逕
      予推認上開第1次非法入境之行為，其亦有共同擔任經紀
      之意，按上說明，自難令丁○○就此亦負共同正犯之責。
　  ㈢檢察官就此部分上訴意旨略以：原審未於判決理由內就相
      關佐證證人之說詞逐一說明，僅以甲○○等人片面認罪證詞
      ，作為認定甲○○等人任職期間，而丁○○擔任招攬媒介大陸
      女子來臺從事性交易，對該等女子來自大陸地區有所認知
      ，並與其他共犯間有犯意聯絡及行為分擔，從而就其他共
      犯之行為，丁○○亦應承擔云云。然依卷附甲○○與機房人員
      於99年10月29日下午4時38分35秒之通訊監察譯文：（甲○○）巧巧叫我問你外務電話（甲○○）現在新來的那個，（
      機房人員）我打給你，我打給你（見原審監聽整理卷㈠第2
      45頁）。甲○○與機房人員於同日下午5時46分38秒之通訊
      監察譯文：（機房人員）喂，阿吉，那個巧巧說OK，然後
      我現在請阿吉打給你，請那個兩兩打給你，那個外務打給
      你，（甲○○）你說叫什麼名字，（機房人員）兩兩（見原
      審監聽整理卷㈠第245頁反面）。甲○○與乙○○於同日下午6
      時27分56秒之通訊監察譯文：（甲○○）兩兩喔，（乙○○）
      嘿阿，剛才在三重一直打給你，你就不接，怎麼會沒打（
      見原審監聽整理卷㈡第234之1頁）。是依上開對話內容，
      甲○○提及「新來的那個外務」，所指即為乙○○，自可據此
      推知乙○○係自該日對話即99年10月29日起在臺灣地區擔任
      米高美應召站外務人員。至於甲○○之任職期間，依上開通
      訊監察譯文，固可推知是在乙○○任職日之前，但檢察官起
      訴書並未具體指出甲○○之實際任職期間為何，此部分事實
      自有未明，而甲○○自陳任職期間為99年10月15日起至100
      年3月22日止，與前揭卷附通訊監察譯文並無明顯不合之
      處，是此部分事實，自應從有利於甲○○之認定。又依前揭
      相關事證，丁○○僅係擔任阿姨或經紀之角色，自應在其阿
      姨或經紀之角色範圍內，認定其應負之共犯責任，要不能
      僅因其知悉所媒介之女子來自大陸地區，即率認其必然有
      參與應召站之分工而應成立共同正犯。公訴檢察官就此部
      分於本院審理時另以：甲○○在偵查時具結證述，是在99年
      5、6月間遇到丙○○，當時工作不穩定，丙○○就介紹他到張
      妮公司上班，此與丙○○於偵查中證述，甲○○是他介紹給張
      妮幫忙做外務，時間上完全吻合；甲○○於偵查中具結證述
      ，他進公司時，會交代乙○○將房租交給他，他也是車頭，
      專門送錢，故甲○○與乙○○之任職期間是相吻合的；張妮在
      偵查中具結證述，丁○○與熊正輝是一起投資辦理大陸地區
      女子假結婚來臺，丁○○每次都會問他有無女子可以幫忙介
      紹，因為丁○○那裡有人頭老公，還要請張妮幫忙保文件或
      訂機票，因此對於應召站部分，是有共同參與，且依起訴
      書附表四甲○○扣案證物中之房屋租賃契約，附表五乙○○扣
      案證物中之存摺及帳冊資料，可以作為甲○○、乙○○在99年
      10月前即已任職應召站之證據等為由，認為前揭不另為無
      罪諭知之事實，甲○○、乙○○、丁○○仍應負共犯之責。然查
      ，即令如檢察官上開所指，丙○○於99年5、6月間，即介紹
      甲○○有上開外務工作之機會，但甲○○既然是受僱應召站獲
      取薪資報酬，自仍應以其實際任職並有行為分擔之事實，
      據以認定其應負之共犯責任。又依前揭通訊監察譯文內容
      ，可知甲○○之任職期間，是在乙○○任職日之前，否則豈會
      有上開「新來的那個外務」對話內容。是檢察官上開所指
      甲○○、乙○○任職期間應該相同吻合云云，顯乏所據。又丁○○並非受僱應召站擔任機房、雜務或外務人員之分工，而
      係擔任阿姨或經紀之角色，自應在其阿姨或經紀之角色範
      圍內，認定其應負之共犯責任，已如前述，要不能僅因其
      阿姨或經紀之角色，即認其必然有參與應召站之分工而應
      成立共同正犯。就檢察官所指甲○○扣案之租賃契約，簽立
      日期為100年2月6日，乙○○扣案之開戶資料，日期為2010
      年11月11日，帳簿資料所載收付日期，為12月26日，依上
      開日期顯示，並無檢察官所指甲○○、乙○○於99年10月前即
      已任職米高美應召站從事行為分擔之客觀事實。
　　㈣綜上所述，檢察官所提證據資料以及所指上開各情，並無
      法證明甲○○、乙○○、丁○○確有此部分犯行，然因起訴書認
      此部分與上開論罪科刑間有一罪關係，就此部分爰均不另
      為無罪之諭知。　　
九、本件丙○○、丁○○經合法傳喚，於審理期日，無正當理由而未
    到庭，爰不待其等陳述，逕為一造辯論判決。　　　　
據上論斷，應依刑事訴訟法第371條、第369條第1項前段、第364
條、第299條第1項前段，判決如主文。　　　　　
本案經檢察官黃珮瑜提起公訴及追加起訴，檢察官李豫雙提起上
訴，檢察官許祥珍到庭執行職務。
中　　華　　民　　國　　110 　年　　1 　　月　　20　　日
                  刑事第十四庭  審判長法　官  黃斯偉
                                      法　官  黎惠萍
                                      法　官  許泰誠
以上正本證明與原本無異。
如不服本判決，應於收受送達後20日內向本院提出上訴書狀，其
未敘述上訴之理由者並得於提起上訴後20日內向本院補提理由書
（均須按他造當事人之人數附繕本）「切勿逕送上級法院」。
                                      書記官  朱子勻
中　　華　　民　　國　　110 　年　　1 　　月　　21　　日
附錄：本案論罪科刑法條全文 
中華民國刑法第214條
明知為不實之事項，而使公務員登載於職務上所掌之公文書，足
以生損害於公眾或他人者，處3年以下有期徒刑、拘役或1萬5千
元以下罰金。

中華民國刑法第231條
（圖利使人為性交或猥褻罪）
意圖使男女與他人為性交或猥褻之行為，而引誘、容留或媒介以
營利者，處5年以下有期徒刑，得併科10萬元以下罰金。以詐術
犯之者，亦同。
公務員包庇他人犯前項之罪者，依前項之規定加重其刑至二分之
一。

臺灣地區與大陸地區人民關係條例第79條
違反第十五條第一款規定者，處一年以上七年以下有期徒刑，得
併科新臺幣一百萬元以下罰金。
意圖營利而犯前項之罪者，處三年以上十年以下有期徒刑，得併
科新臺幣五百萬元以下罰金。
前二項之首謀者，處五年以上有期徒刑，得併科新臺幣一千萬元
以下罰金。
前三項之未遂犯罰之。
中華民國船舶、航空器或其他運輸工具所有人、營運人或船長、
機長、其他運輸工具駕駛人違反第十五條第一款規定者，主管機
關得處該中華民國船舶、航空器或其他運輸工具一定期間之停航
，或廢止其有關證照，並得停止或廢止該船長、機長或駕駛人之
職業證照或資格。
中華民國船舶、航空器或其他運輸工具所有人，有第一項至第四
項之行為或因其故意、重大過失致使第三人以其船舶、航空器或
其他運輸工具從事第一項至第四項之行為，且該行為係以運送大
陸地區人民非法進入臺灣地區為主要目的者，主管機關得沒入該
船舶、航空器或其他運輸工具。所有人明知該船舶、航空器或其
他運輸工具得沒入，為規避沒入之裁處而取得所有權者，亦同。
前項情形，如該船舶、航空器或其他運輸工具無相關主管機關得
予沒入時，得由查獲機關沒入之。

附表1-1：丙○○
註1：本案起訴內容整理自原審100年度訴字第883、1081號追加
起訴書及補充理由書（見原審100年度訴字第1081號卷㈢第120頁
）。
註2：檢察官就罪數之主張，見臺灣臺北地方檢察署103年6月9日
函覆資料（見原審100年度訴字第883號卷㈢第187頁）。
註3：就假結婚組別㈣㈥㈨㈩部分，檢察官起訴及追加起訴均未提及
辦理結婚登記之犯罪事實，故應認就該部分未就使公務員登載不
實罪起訴及追加起訴。
編號 原審案號（假結婚組別） 被訴（含追加起訴）內容（註1） 罪數：就同一大陸地區女子所涉犯兩岸79Ⅱ、刑法231Ⅰ、刑法214為想像競合從重論兩岸79Ⅱ，按女子數量計算罪數（註2）。 判決情形     有罪部分（含罪數，刮號內為犯罪時間） 本院判決主文 1 S883 （一） 臺灣地區與大陸地區人民關係條例79Ⅱ、刑法231Ⅰ、214。 ①刑231Ⅰ（970518～970802、0000000～0000000）：媒介同一女子數次性交易，為接續犯。 ②兩岸79Ⅱ（970518、0000000入境）、刑214（0000000）：同一大陸地區女子二次進入臺灣地區，所犯兩岸79Ⅱ為接續犯；另兩岸79Ⅱ與刑214為想像競合犯，從重論以一兩岸79Ⅱ。 ①丙○○共同意圖使女子與他人為性交之行為，而媒介以營利，累犯，處有期徒刑柒月。 ②丙○○共同意圖營利，違反不得使大陸地區人民非法進入臺灣地區之規定，累犯，處有期徒刑參年伍月。 2 S883 （二） 臺灣地區與大陸地區人民關係條例79Ⅱ、刑法231Ⅰ、214。 ①刑231Ⅰ（981130～990530、990604～0000000）：媒介同一女子數次性交易，為接續犯。 ②兩岸79Ⅱ（981130、990604入境）、刑214（981229）：同一大陸地區女子二次進入臺灣地區，所犯兩岸79Ⅱ為接續犯；另兩岸79Ⅱ與刑214為想像競合犯，從重論以一兩岸79Ⅱ。 ①丙○○共同意圖使女子與他人為性交之行為，而媒介以營利，累犯，處有期徒刑柒月。 ②丙○○共同意圖營利，違反不得使大陸地區人民非法進入臺灣地區之規定，累犯，處有期徒刑參年伍月。 3 S883 （三） 臺灣地區與大陸地區人民關係條例79Ⅱ、刑法231Ⅰ、214。 ①刑231Ⅰ（991012～0000000）：媒介同一女子數次性交易，為接續犯。 ②兩岸79Ⅱ（991012入境）、刑214（991028、0000000）：同一大陸地區女子與人頭老公進行不實結婚登記二次，刑214為接續犯；另兩岸79Ⅱ與刑214為想像競合犯，從重論以一兩岸79Ⅱ。 ①丙○○共同意圖使女子與他人為性交之行為，而媒介以營利，累犯，處有期徒刑柒月。 ②丙○○共同意圖營利，違反不得使大陸地區人民非法進入臺灣地區之規定，累犯，處有期徒刑參年伍月。 4 S883 （四） 臺灣地區與大陸地區人民關係條例79Ⅱ、刑法231Ⅰ。 ①刑231Ⅰ（0000000～0000000）：媒介同一女子數次性交易，為接續犯。 ②兩岸79Ⅱ（0000000入境）。 ①丙○○共同意圖使女子與他人為性交之行為，而媒介以營利，累犯，處有期徒刑陸月，如易科罰金，以新臺幣壹仟元折算壹日。 ②丙○○共同意圖營利，違反不得使大陸地區人民非法進入臺灣地區之規定，累犯，處有期徒刑參年伍月。 5 S1081 （五） 臺灣地區與大陸地區人民關係條例79Ⅱ、刑法231Ⅰ、214。 ①刑231Ⅰ（980406～980822、981009～981116、981216～990506）：媒介同一女子數次性交易，為接續犯。 ②兩岸79Ⅱ（980406、981009、981216入境）、刑214（980602）：同一大陸地區女子三次進入臺灣地區，所犯兩岸79Ⅱ為接續犯；另兩岸79Ⅱ與刑214為想像競合犯，從重論以一兩岸79Ⅱ。 ①丙○○共同意圖使女子與他人為性交之行為，而媒介以營利，累犯，處有期徒刑柒月。 ②丙○○共同意圖營利，違反不得使大陸地區人民非法進入臺灣地區之規定，累犯，處有期徒刑參年伍月。 6 S1081 （六） 臺灣地區與大陸地區人民關係條例79Ⅳ。 ①兩岸79Ⅳ（自人頭老公971225搭機前往大陸地區辦理假結婚著手起至980501第一次接受入境許可之公務員面談時止）。 ①丙○○共同意圖營利，違反不得使大陸地區人民非法進入臺灣地區之規定，未遂，累犯，處有期徒刑壹年拾壹月。 7 S1081 （七） 臺灣地區與大陸地區人民關係條例79Ⅱ、刑法231Ⅰ、214。 ①刑231Ⅰ（980911～990223）：媒介同一女子數次性交易，為接續犯。 ②兩岸79Ⅱ（980911入境）、刑214（981105）：兩岸79Ⅱ與刑214為想像競合犯，從重論以一兩岸79Ⅱ。 ①丙○○共同意圖使女子與他人為性交之行為，而媒介以營利，累犯，處有期徒刑柒月。 ②丙○○共同意圖營利，違反不得使大陸地區人民非法進入臺灣地區之規定，累犯，處有期徒刑參年伍月。 8 S1081 （八） 臺灣地區與大陸地區人民關係條例79Ⅱ、刑法231Ⅰ、214。 ①刑231Ⅰ（990114～990725、990831～991105）：媒介同一女子數次性交易，為接續犯。 ②兩岸79Ⅱ（990114、990831入境）、刑214（990225）：同一大陸地區女子二次進入臺灣地區，所犯兩岸79Ⅱ為接續犯；另兩岸79Ⅱ與刑214為想像競合犯，從重論以一兩岸79Ⅱ。 ①丙○○共同意圖使女子與他人為性交之行為，而媒介以營利，累犯，處有期徒刑柒月。 ②丙○○共同意圖營利，違反不得使大陸地區人民非法進入臺灣地區之規定，累犯，處有期徒刑參年伍月。 9 S1081 （九） 臺灣地區與大陸地區人民關係條例79Ⅳ。 ①兩岸79Ⅳ（自人頭老公於990124搭機前往大陸地區辦理假結婚著手起至990226第一次遞狀申請入境許可止）。 ①丙○○共同意圖營利，違反不得使大陸地區人民非法進入臺灣地區之規定，未遂，累犯，處有期徒刑壹年拾壹月。 10 S1081（一○） 臺灣地區與大陸地區人民關係條例79Ⅱ、刑法231Ⅰ。 ①刑231Ⅰ（990609）：媒介同一女子數次性交易，為接續犯。 ②兩岸79Ⅱ（990607入境）。 ①丙○○共同意圖使女子與他人為性交之行為，而媒介以營利，累犯，處有期徒刑陸月，如易科罰金，以新臺幣壹仟元折算壹日。 ②丙○○共同意圖營利，違反不得使大陸地區人民非法進入臺灣地區之規定，累犯，處有期徒刑參年伍月。 11 S1081（一一） 臺灣地區與大陸地區人民關係條例79Ⅱ、刑法231Ⅰ、214。 ①刑231Ⅰ（990723～0000000、0000000～0000000）：媒介同一女子數次性交易，為接續犯。 ②兩岸79Ⅱ（990723、0000000入境）、刑214（991101）：同一大陸地區女子二次進入臺灣地區，所犯兩岸79Ⅱ為接續犯；另兩岸79Ⅱ與刑214為想像競合犯，從重論以一兩岸79Ⅱ。 ①丙○○共同意圖使女子與他人為性交之行為，而媒介以營利，累犯，處有期徒刑柒月。 ②丙○○共同意圖營利，違反不得使大陸地區人民非法進入臺灣地區之規定，累犯，處有期徒刑參年伍月。 12 S1081（一二） 臺灣地區與大陸地區人民關係條例79Ⅱ、刑法231Ⅰ、214。 ①刑231Ⅰ（990906～0000000）：媒介同一女子數次性交易，為接續犯。 ②兩岸79Ⅱ（990906）、刑214（991221）：兩岸79Ⅱ與刑214為想像競合犯，從重論以一兩岸79Ⅱ。 ①丙○○共同意圖使女子與他人為性交之行為，而媒介以營利，累犯，處有期徒刑柒月。 ②丙○○共同意圖營利，違反不得使大陸地區人民非法進入臺灣地區之規定，累犯，處有期徒刑參年伍月。 13 S1081（一三） 臺灣地區與大陸地區人民關係條例79Ⅳ。 ①兩岸79Ⅳ（自人頭老公於991010搭機前往大陸地區辦理假結婚著手起至991229第一次遞狀申請入境許可止）。 ①丙○○共同意圖營利，違反不得使大陸地區人民非法進入臺灣地區之規定，未遂，累犯，處有期徒刑壹年拾壹月。 

附表1-2：甲○○
註1：本案起訴內容整理自本案100年度訴字第883、1081號追加
起訴書及補充理由書（見原審100年度訴字第1081號卷㈢第120頁
）。
註2：檢察官就罪數之主張，見臺灣臺北地方檢察署103年6月9日
函覆資料（見原審100年度訴字第883號卷㈢第187頁）。
註3：就假結婚組別㈣部分，檢察官起訴及追加起訴均未提及辦
理結婚登記之犯罪事實，故應認就該部分未就使公務員登載不實
罪起訴及追加起訴。
註4：甲○○被訴原判決附表1-2編號5S1081㈤、編號6S1081㈥、編號
7S1081㈦、編號9S1081㈨、編號10S1081㈩部分，均已判決無罪確定
，不在本次更為審理之範圍。
編號 原審案號（假結婚組別） 被訴（含追加起訴）內容（註1） 罪數：就同一大陸地區女子所涉犯兩岸79Ⅱ、刑231Ⅰ、刑214為想像競合從重論兩岸79Ⅱ，按女子數量計算罪數（註2）。 判決情形     有罪部分（含罪數及不另為無罪部分，刮號內為該部分認定有罪或不另為無罪之時間） 本院判決主文 1 S883（一） 臺灣地區與大陸地區人民關係條例79Ⅱ、刑法231Ⅰ、214。 ⑴有罪： 　①刑231Ⅰ（0000000～0000000）：媒介同一女子數次性交易，為接續犯。 　②兩岸79Ⅱ（0000000入境）、刑214（0000000）：兩岸79Ⅱ與刑214為想像競合犯，從重論以一兩岸79Ⅱ。 ⑵不另為無罪：除⑴以外之兩岸79Ⅱ（970518入境）、刑231Ⅰ（970518～970802）起訴部分。　 ①甲○○共同意圖使女子與他人為性交之行為，而媒介以營利，處有期徒刑貳月，如易科罰金，以新臺幣壹仟元折算壹日。 ②甲○○共同意圖營利，違反不得使大陸地區人民非法進入臺灣地區之規定，處有期徒刑壹年柒月。 2 S883（二） 臺灣地區與大陸地區人民關係條例79Ⅱ、刑法231Ⅰ、214。 ⑴有罪： 　①刑231Ⅰ（991015～0000000）：媒介同一女子數次性交易，為接續犯。 ⑵不另為無罪：除⑴以外之兩岸79Ⅱ（981130、990604入境）、刑231Ⅰ（981130～990530、990604～991014）、刑214（981229）起訴部分。　 ①甲○○共同意圖使女子與他人為性交之行為，而媒介以營利，處有期徒刑貳月，如易科罰金，以新臺幣壹仟元折算壹日。 3 S883（三） 臺灣地區與大陸地區人民關係條例79Ⅱ、刑法231Ⅰ、214。 ⑴有罪： 　①刑231Ⅰ（991015～0000000）：媒介同一女子數次性交易，為接續犯。 　②刑214（991028、0000000）：同一大陸地區女子與人頭老公進行不實結婚登記二次，刑214為接續犯。 ⑵不另為無罪：除⑴以外之兩岸79Ⅱ（991012入境）、刑231Ⅰ（991012～991014）起訴部分。　 ①甲○○共同意圖使女子與他人為性交之行為，而媒介以營利，處有期徒刑貳月，如易科罰金，以新臺幣壹仟元折算壹日。 （甲○○②所犯使公務員登載不實罪，已據判處有期徒刑肆月，如易科罰金，以新臺幣壹仟元折算壹日確定，不在本次更為審理範圍）。 4 S883（四） 臺灣地區與大陸地區人民關係條例79Ⅱ、刑法231Ⅰ。 ⑴有罪： 　①刑231Ⅰ（0000000～0000000）：媒介同一女子數次性交易，為接續犯。   ②兩岸79Ⅱ（0000000入境）。 　 ①甲○○共同意圖使女子與他人為性交之行為，而媒介以營利，處有期徒刑貳月，如易科罰金，以新臺幣壹仟元折算壹日。 ②甲○○共同意圖營利，違反不得使大陸地區人民非法進入臺灣地區之規定，處有期徒刑壹年柒月。 8 S1081（八） 臺灣地區與大陸地區人民關係條例79Ⅱ、刑法231Ⅰ、214。  ⑴有罪： 　①刑231Ⅰ（991015～991105）：媒介同一女子數次性交易，為接續犯。 ⑵不另為無罪：除⑴以外之兩岸79Ⅱ（990114、990831入境）、刑231Ⅰ（990114～990725、990831～991014）、刑214（990225）起訴部分。 ①甲○○共同意圖使女子與他人為性交之行為，而媒介以營利，處有期徒刑貳月，如易科罰金，以新臺幣壹仟元折算壹日。 11 S1081 （ 一一） 臺灣地區與大陸地區人民關係條例79Ⅱ、刑法231Ⅰ、214。 ⑴有罪： 　①刑231Ⅰ（991015～0000000、0000000～0000000）：媒介同一女子數次性交易，為接續犯。 　②兩岸79Ⅱ（0000000入境）、刑214（991101）：兩岸79Ⅱ與刑214為想像競合犯，從重論以一兩岸79Ⅱ。 ⑵不另為無罪：除⑴以外之兩岸79Ⅱ（990723入境）、刑231Ⅰ（990723～991014）起訴部分。　 ①甲○○共同意圖使女子與他人為性交之行為，而媒介以營利，處有期徒刑貳月，如易科罰金，以新臺幣壹仟元折算壹日。 ②甲○○共同意圖營利，違反不得使大陸地區人民非法進入臺灣地區之規定，處有期徒刑壹年柒月。 12 S1081 （一二） 臺灣地區與大陸地區人民關係條例79Ⅱ、刑法231Ⅰ、214 ⑴有罪： 　①刑231Ⅰ（991015～0000000）：媒介同一女子數次性交易，為接續犯。 　②刑214（991221）。 ⑵不另為無罪：除⑴以外之兩岸79Ⅱ（990906入境）、刑231Ⅰ（990906～991014）起訴部分。 　 ①甲○○共同意圖使女子與他人為性交之行為，而媒介以營利，處有期徒刑貳月，如易科罰金，以新臺幣壹仟元折算壹日。 （甲○○②所犯使公務員登載不實罪，已據判處有期徒刑參月，如易科罰金，以新臺幣壹仟元折算壹日確定，不在本次更為審理範圍）。 13 S1081 （一三） 臺灣地區與大陸地區人民關係條例79Ⅳ ⑴有罪： 　①兩岸79Ⅳ（迄至991229第一次申請入境面談仍屬已著手未遂之狀態） 　 ①甲○○共同意圖營利，違反不得使大陸地區人民非法進入臺灣地區之規定，未遂，處有期徒刑拾月。 
附表1-3：乙○○
註1：本案起訴內容整理自原審100年度訴字第883、1081號追加
起訴書及補充理由書（見原審100年度訴字第1081號卷㈢第120頁
）。
註2：檢察官就罪數之主張，見臺灣臺北地方檢察署103年6月9日
函覆資料（見原審100年度訴字第883號卷㈢第187頁）。
註3：就假結婚組別㈣部分，檢察官起訴及追加起訴均未提及辦
理結婚登記之犯罪事實，故應認此部分未就使公務員登載不實罪
起訴及追加起訴。
註4：乙○○被訴原判決附表1-3編號2、3、8、12、14所示圖利媒
介性交罪部分，均已據判處罪刑確定，被訴原判決附表1-3編號5
S1081㈤、編號6S1081㈥、編號7S1081㈦、編號9S1081㈨、編號10S10
81㈩部分，均已判決無罪確定，均不在本次更為審理之範圍。
編號 原審案號（假結婚組別） 被訴（含追加起訴）內容（註1） 罪數：就同一大陸地區女子所涉犯兩岸79Ⅱ、刑法231Ⅰ、刑法214為想像競合從重論兩岸79Ⅱ，按女子數量計算罪數註2）。 判決情形     有罪部分（含罪數及不另為無罪部分，刮號內為該部分認定有罪或不另為無罪之時間） 本院判決主文 1 S883（一） 臺灣地區與大陸地區人民關係條例79Ⅱ、刑法231Ⅰ、214。 ⑴有罪： 　①刑231Ⅰ（0000000～0000000）：媒介同一女子數次性交易，為接續犯。 　②兩岸79Ⅱ（0000000入境）、刑214（0000000）：兩岸79Ⅱ與刑214為想像競合犯，從重論以一兩岸79Ⅱ。 ⑵不另為無罪：除⑴以外之兩岸79Ⅱ（970518入境）、刑231Ⅰ（970518～970802）起訴部分。 （乙○○①所犯圖利媒介性交罪部分，已據判處有期徒刑肆月，如易科罰金，以新臺幣壹仟元折算壹日確定，不在本次更為審理範圍）。 ②乙○○共同意圖營利，違反不得使大陸地區人民非法進入臺灣地區之規定，累犯，處有期徒刑參年貳月。 4 S883（四） 臺灣地區與大陸地區人民關係條例79Ⅱ、刑法231Ⅰ。  ⑴有罪： 　①刑231Ⅰ（0000000～0000000）：媒介同一女子數次性交易，為接續犯。 　②兩岸79Ⅱ（0000000入境）。 （乙○○①所犯圖利媒介性交部分，已據判處有期徒刑肆月，如易科罰金，以新臺幣壹仟元折算壹日確定，不在本次更為審理範圍）。 ②乙○○共同意圖營利，違反不得使大陸地區人民非法進入臺灣地區之規定，累犯，處有期徒刑壹年捌月。 11 S1081 （一一） 臺灣地區與大陸地區人民關係條例79Ⅱ、刑法231Ⅰ、214。 ⑴有罪： 　①刑231Ⅰ（991029～0000000、0000000～0000000）：媒介同一女子數次性交易，為接續犯。②兩岸79Ⅱ（0000000入境）、刑214（991101）：兩岸79Ⅱ與刑214為想像競合犯，從重論以一兩岸79Ⅱ。 ⑵不另為無罪：除⑴以外之兩岸79Ⅱ（990723入境）、刑231Ⅰ（990723～991028）起訴部分。 （乙○○①所犯圖利媒介性交罪部分，已據判處有期徒刑肆月，如易科罰金，以新臺幣壹仟元折算壹日確定，不在本次更為審理範圍）。 ②乙○○共同意圖營利，違反不得使大陸地區人民非法進入臺灣地區之規定，累犯，處有期徒刑參年貳月。 13 S1081 （一三） 臺灣地區與大陸地區人民關係條例79Ⅳ ⑴有罪： 　①兩岸79Ⅳ（迄至991229第一次申請入境面談仍屬已著手未遂之狀態） ①乙○○共同意圖營利，違反不得使大陸地區人民非法進入臺灣地區之規定，未遂，累犯，處有期徒刑壹年捌月。 

附表1-9：丁○○
註1：本案起訴內容整理自原審100年度訴字第883、1081號追加
起訴書及補充理由書（見原審100年度訴字第1081號卷㈢第120頁
）。
註2：檢察官就罪數之主張，見臺灣臺北地方檢察署103年6月9日
函覆資料（見原審100年度訴字第883號卷㈢第187頁）。
註3：就假結婚組別㈩部分，檢察官起訴及追加起訴均未提及辦
理結婚登記之犯罪事實，故應認此部分未就使公務員登載不實罪
起訴及追加起訴。
註4：丁○○被訴原判決附表1-9編號1、2、3所示圖利媒介性交罪
部分，均已判處罪刑確定，編號4S883㈣、編號5S1081㈤、編號6S1
081㈥、編號7S1081㈦、編號9S1081㈨部分，均已判決無罪確定，均
不在本次更為審理之範圍。
編號 原審案號（假結婚組別） 被訴（含追加起訴）內容（註1） 罪數：就同一大陸地區女子所涉犯兩岸79Ⅱ、刑231Ⅰ、刑214為想像競合從重論兩岸79Ⅱ，按女子數量計算罪數（ 註2）。 判決情形      有罪部分（含不另為無罪部分）（註4） 丁○○參與兩岸79Ⅱ、Ⅳ、刑214有罪部分之具體行為內容 本院判決主文 1                    S883（一） 臺灣地區與大陸地區人民關係條例79Ⅱ、刑法231Ⅰ、214。 ⑴有罪： 　①刑231Ⅰ(970518～970802、0000000～0000000擔任經紀）：媒介同一女子數次性交易，為接續犯。 　②兩岸79Ⅱ（970518、0000000入境）、刑214（0000000）：同一大陸地區女子二次進入臺灣地區，所犯兩岸79Ⅱ為接續犯；另兩岸79Ⅱ與刑214為想像競合犯，從重論以一兩岸79Ⅱ。 與張匯權聯絡處理馬琳來臺事宜、與張匯權談定由丁○○假扮其母以應付主管機關人員面談時可能要求致電與家人洽談確認是否知悉結婚事宜；支付人頭老公費與張匯權；與大陸地區女子馬琳對帳確認代墊來臺費用（即還工）；管理馬琳在臺從事性交易之每日出缺狀況。 （丁○○①所犯圖利媒介性交罪部分，已據判處有期徒刑肆月，如易科罰金，以新臺幣壹仟元折算壹日確定，不在本次更為審理範圍）。②丁○○共同意圖營利，違反不得使大陸地區人民非法進入臺灣地區之規定，處有期徒刑參年拾壹月。 
8 S1081（八） 臺灣地區與大陸地區人民關係條例79Ⅱ、刑法231Ⅰ、214。 ⑴有罪： 　①刑231Ⅰ（990317、0524、0531、0609、0614、1008，即附表3編號1-3所示擔任阿姨部分；及自990831～991105擔任經紀部分）：媒介同一女子數次性交易，為接續犯。 　②兩岸79Ⅱ（990831入境）。 ⑵不另為無罪：兩岸79Ⅱ（990114）、刑214（990225）及除⑴以外之刑231Ⅰ起訴部分。 處理人頭老公費支付、對帳事宜；與張妮結算鄧茜玲來臺從事性交易之經紀費用；處理鄧茜玲離臺前之離婚登記事宜。 （丁○○①所犯圖利媒介性交罪部分，已據判處有期徒刑肆月，如易科罰金，以新臺幣壹仟元折算壹日確定，不在本次更為審理範圍）。 ②丁○○共同意圖營利，違反不得使大陸地區人民非法進入臺灣地區之規定，處有期徒刑參年拾壹月。 10 S1081（一○） 臺灣地區與大陸地區人民關係條例79Ⅱ、刑法231Ⅰ。 ⑴有罪： 　①刑231Ⅰ（990609擔任經紀部分）：媒介同一女子數次性交易，為接續犯。②兩岸79Ⅱ（990607入境）。 　 於990607搭機前往香港前，與熊正輝一同教授人頭老公姚尚農如何應對入境面談；於990607搭機陪同人頭老公姚尚農前往香港機場接得大陸地區女子陳每紅一同返回臺灣。 （丁○○①所犯圖利媒介性交罪部分，已據判處有期徒刑參月，如易科罰金，以新臺幣壹仟元折算壹日確定，不在本次更為審理範圍）。②丁○○共同意圖營利，違反不得使大陸地區人民非法進入臺灣地區之規定，處有期徒刑參年拾壹月。 11 S1081（一一） 臺灣地區與大陸地區人民關係條例79Ⅱ、刑法231Ⅰ、214。 ⑴有罪： 　①刑231Ⅰ（990726（2）、0805、0809、0811、0813（2）、0823、0905、0910、1013、1024、1114、1206、1227，即附表3編號1-4所示擔任阿姨部分；及自990723～0000000、0000000～0000000擔任經紀部分）：媒介同一女子數次性交易，為接續犯。 　②兩岸79Ⅱ（990723、0000000入境）、刑214（991101）：同一大陸地區女子二次進入臺灣地區，所犯兩岸79Ⅱ為接續犯；另兩岸79Ⅱ與刑214為想像競合犯，從重論以一兩岸79Ⅱ。 於990519主管機關承辦人員前往人頭老公林佳衛戶籍地（即被告熊正輝、丁○○居住○○市○○街000巷00弄00號3樓）查訪時，假扮房東林素如以應付查訪；協助林佳衛、李平應付入境許可延期之面談；交付人頭老公費及辦理結婚登記所需花費與林佳衛；與張妮結算李平來臺從事性交易之經紀費用及代墊來臺費用（即還工）；管理李平在臺從事性交易之每日狀況。 （丁○○①所犯圖利媒介性交罪部分，已據判處有期徒刑肆月，如易科罰金，以新臺幣壹仟元折算壹日確定，不在本次更為審理範圍）。②丁○○共同意圖營利，違反不得使大陸地區人民非法進入臺灣地區之規定，處有期徒刑參年拾壹月。 12 S1081（一二） 臺灣地區與大陸地區人民關係條例79Ⅱ、刑法231Ⅰ、214。 ⑴有罪： 　①刑231Ⅰ（990918、0919、1107、1111、1230，即附表3編號1-5所示擔任阿姨部分；及990906至0000000擔任經紀部分）：媒介同一女子數次性交易，為接續犯。②兩岸79Ⅱ（990906入境）、刑214（991221）：兩岸79Ⅱ與刑214為想像競合犯，從重論以一兩岸79Ⅱ。 陪同人頭老公陳俊維搭機前往大陸地區辦理假結婚；支付陳俊維前往大陸地區辦理假結婚所需機票、食宿等花費；與陳俊維、銀欣對稿以應付面談；與陳俊維談定由熊正輝、丁○○假扮其父母以應付主管機關人員面談時可能要求致電與家人洽談確認是否知悉結婚事宜；支付人頭老公費與陳俊維；與張妮結算大陸地區女子銀欣來臺從事性交易之經紀費用及代墊來臺費用（即還工）。 （丁○○①所犯圖利媒介性交罪部分，已據判處有期徒刑肆月，如易科罰金，以新臺幣壹仟元折算壹日確定，不在本次更為審理範圍）。 ②丁○○共同意圖營利，違反不得使大陸地區人民非法進入臺灣地區之規定，處有期徒刑參年拾壹月。 13 S1081 （一三） 臺灣地區與大陸地區人民關係條例79Ⅳ。 ⑴有罪： ①兩岸79Ⅳ、Ⅱ（自人頭老公於991010搭機前往大陸地區辦理假結婚著手起至991229第一次遞狀申請入境許可止）。 於人頭老公陳俊堂搭機前往大陸地區前及當日，致電與張妮、大陸地區機房人員聯繫安排接待、辦理假結婚事宜。 ①丁○○共同意圖營利，違反不得使大陸地區人民非法進入臺灣地區之規定，未遂，處有期徒刑壹年拾壹月。 

附表1-4（曾德發部分）      編號 原審案號（假結婚組別） 被訴（含追加起訴）內容（註1 ） 罪數：就同一大陸地區女子所涉犯兩岸79Ⅱ、刑231 Ⅰ、刑214 為想像競合從重論兩岸79Ⅱ，按女子數量計算罪數（註2 ） 有罪部分或原審認定有罪部分（含罪數及不另為無罪部分，刮號內為該部分認定有罪或不另為無罪之時間） 原審認定無罪部分 本院判決（不受理） 1 S17 （一五） 臺灣地區與大陸地區人民關係條例79Ⅱ、刑法231 Ⅰ、214 ⑴有罪： ①刑231 Ⅰ（980507～98 0804、990727～0000000）：媒介同一女子數次性交易，為接續犯 ②兩岸79Ⅱ（980507、990727入境）、刑214 （980605）：同一大陸地區女子二次進入臺灣地區，所犯兩岸79Ⅱ為接續犯；另兩岸79Ⅱ與刑214 為想像競合犯，從重論以一兩岸79Ⅱ  曾德發左列被追加起訴部分不受理。 2 S17 （一六） 臺灣地區與大陸地區人民關係條例79Ⅱ、刑法231 Ⅰ、214 ⑴有罪： ①刑231 Ⅰ（990511～99 0818、991207～0000000）：媒介同一女子數次性交易，為接續犯 ②兩岸79Ⅱ（990511、991207入境）、刑214 （0000000 ）：同一大陸地區女子二次進入臺灣地區，所犯兩岸79Ⅱ為接續犯；另兩岸79Ⅱ與刑214 為想像競合犯，從重論以一兩岸79Ⅱ  曾德發左列被追加起訴部分不受理。 3 S17 （一七） 臺灣地區與大陸地區人民關係條例79Ⅱ、刑法231 Ⅰ、214 ⑴有罪： ①刑231 Ⅰ（981220～99 0620、990811～991031）：媒介同一女子數次性交易，為接續犯 ②兩岸79Ⅱ（981220、990811入境）、刑214 （981222）：同一大陸地區女子二次進入臺灣地區，所犯兩岸79Ⅱ為接續犯；另兩岸79Ⅱ與刑214 為想像競合犯，從重論以一兩岸79Ⅱ  曾德發左列被追加起訴部分不受理。 4 S17 （一八） 臺灣地區與大陸地區人民關係條例79Ⅱ、刑法231 Ⅰ、214 ⑴有罪： ①刑231 Ⅰ（990505～99 0525、990725～0000000）：媒介同一女子數次性交易，為接續犯 ②兩岸79Ⅱ（990505、990725入境）、刑214 （991019）：同一大陸地區女子二次進入臺灣地區，所犯兩岸79Ⅱ為接續犯；另兩岸79Ⅱ與刑214 為想像競合犯，從重論以一兩岸79Ⅱ  曾德發左列被追加起訴部分不受理。 5 S17 （一九） 臺灣地區與大陸地區人民關係條例79Ⅱ、刑法231 Ⅰ、214 ⑴有罪： ①刑231 Ⅰ（990721～0000000 ）：媒介同一女子數次性交易，為接續犯 ②兩岸79Ⅱ（990721入境）、刑214 （991206）：兩岸79Ⅱ與刑214 為想像競合犯，從重論以一兩岸79Ⅱ  曾德發左列被追加起訴部分不受理。 6 S17 （二○） 臺灣地區與大陸地區人民關係條例79Ⅱ、刑法231 Ⅰ、214 ⑴有罪： ①刑231 Ⅰ（990815～0000000 ）：媒介同一女子數次性交易，為接續犯 ②兩岸79Ⅱ（990815入境）、刑214 （0000000 ）：兩岸79Ⅱ與刑214 為想像競合犯，從重論以一兩岸79Ⅱ  曾德發左列被追加起訴部分不受理。 7 S17 （二一） 臺灣地區與大陸地區人民關係條例79Ⅱ、刑法231 Ⅰ ⑴有罪： ①刑231 Ⅰ（0000000 ～0000000 ）：媒介同一女子數次性交易，為接續犯 ②兩岸79Ⅱ（0000000 入境）  曾德發左列被追加起訴部分不受理。 8 S17 （二二） 臺灣地區與大陸地區人民關係條例79Ⅳ ⑴有罪： ①兩岸79Ⅳ（人頭老公於980326搭機前往大陸地區著手迄至991102人頭老公去電洽詢承辦人員申辦大陸地區女子入臺許可進度為止，仍屬已著手未遂之狀態）  曾德發左列被追加起訴部分不受理。 9 S17 （二三） 臺灣地區與大陸地區人民關係條例79Ⅳ ⑴有罪： ①兩岸79Ⅳ（人頭老公於990116搭機前往大陸地區著手迄至人頭老公於991220去電洽詢承辦人員申辦大陸地區女子入臺許可事宜為止，仍屬已著手未遂之狀態）  曾德發左列被追加起訴部分不受理。 10 S17 （二四） 臺灣地區與大陸地區人民關係條例79Ⅳ ⑴有罪： ①兩岸79Ⅳ（人頭老公於990914搭機前往大陸地區著手迄至人頭老公於991111申辦大陸地區女子入臺許可為止，仍屬已著手未遂之狀態）  曾德發左列被追加起訴部分不受理。 11 S17 （二五） 臺灣地區與大陸地區人民關係條例79Ⅳ ⑴有罪： ①兩岸79Ⅳ（人頭老公於991012搭機前往大陸地區著手迄至0000000 第一次申請入境面談仍屬已著手未遂之狀態）  曾德發左列被追加起訴部分不受理。 12 S17 （三） 臺灣地區與大陸地區人民關係條例79Ⅱ、刑法231 Ⅰ、214（註4） ⑴有罪： ①刑231 Ⅰ（991012～0000000 ）：媒介同一女子數次性交易，為接續犯 ②兩岸79Ⅱ（991012入境）、刑214 （991028、0000000 ）：同一大陸地區女子與人頭老公進行不實結婚登記二次，刑214 為接續犯；另兩岸79Ⅱ與刑214 為想像競合犯，從重論以一兩岸79Ⅱ   13 鼎泰豐應召站  ⑴有罪： ①刑231 Ⅰ（0000000 ～0000000 ）：接續多次媒介性交易，論以一罪  曾德發左列被追加起訴部分不受理。 

附表1-5（許元鴻部分）      編號 原審案號（假結婚組別） 被訴（含追加起訴）內容（註1 ）罪數：就同一大陸地區女子所涉犯兩岸79Ⅱ、刑231 Ⅰ、刑214 為想像競合從重論兩岸79Ⅱ，按女子數量計算罪數（註2 ） 有罪部分或原審認定有罪部分（含起訴效力擴張、罪數、不另為無罪部分，刮號內為該部分認定有罪或不另為無罪之時間） 原審認定無罪部分 本院判決（不受理） 1 S17 （一五） 臺灣地區與大陸地區人民關係條例79Ⅱ、刑法231 Ⅰ、214（註5） ⑴有罪： ①刑231 Ⅰ（990727～0000000 ）：媒介同一女子數次性交易，為接續犯 ②兩岸79Ⅱ（990727入境）  許元鴻左列被追加起訴部分不受理。 2 S17 （一六） 臺灣地區與大陸地區人民關係條例79Ⅱ、刑法231 Ⅰ、214 ⑴有罪： ①刑231 Ⅰ（990511～99 0818、991207～0000000）：媒介同一女子數次性交易，為接續犯 ②兩岸79Ⅱ（990511、991207入境）、刑214 （0000000 ）：同一大陸地區女子二次進入臺灣地區，所犯兩岸79Ⅱ為接續犯；另兩岸79Ⅱ與刑214 為想像競合犯，從重論以一兩岸79Ⅱ  許元鴻左列被追加起訴部分不受理。 3 S17 （一七） 臺灣地區與大陸地區人民關係條例79Ⅱ、刑法231 Ⅰ、214（註6） ⑴有罪： ①刑231 Ⅰ（981220～99 0620、990811～991031）：媒介同一女子數次性交易，為接續犯；另就981220起至981231媒介此女子進行媒介性交易部分，因與其餘部分為接續一罪關係，故應為起訴效力擴張所及 ②兩岸79Ⅱ（981220、990811入境）、刑214 （981222）：使同一大陸地區女子二次進入臺灣地區，所犯兩岸79Ⅱ為接續犯；另兩岸79Ⅱ與刑214 為想像競合犯，從重論以一兩岸79Ⅱ；又就兩岸79Ⅱ（981220入境）、刑214 （981222）部分，因與其餘部分為接續、想像競合之一罪關係，故應為起訴效力擴張所及  許元鴻左列被追加起訴部分不受理。 4 S17 （一八） 臺灣地區與大陸地區人民關係條例79Ⅱ、刑法231 Ⅰ、214 ⑴有罪： ①刑231 Ⅰ（990505～99 0525、990725～0000000）：媒介同一女子數次性交易，為接續犯 ②兩岸79Ⅱ（990505、990725入境）、刑214 （991019）：同一大陸地區女子二次進入臺灣地區，所犯兩岸79Ⅱ為接續犯；另兩岸79Ⅱ與刑214 為想像競合犯，從重論以一兩岸79Ⅱ  許元鴻左列被追加起訴部分不受理。 5 S17 （一九） 臺灣地區與大陸地區人民關係條例79Ⅱ、刑法231 Ⅰ、214 ⑴有罪： ①刑231 Ⅰ（990721～0000000 ）：媒介同一女子數次性交易，為接續犯 ②兩岸79Ⅱ（990721入境）、刑214 （991206）：兩岸79Ⅱ與刑214 為想像競合犯，從重論以一兩岸79Ⅱ  許元鴻左列被追加起訴部分不受理。 6 S17 （二○） 臺灣地區與大陸地區人民關係條例79Ⅱ、刑法231 Ⅰ、214 ⑴有罪： ①刑231 Ⅰ（990815～0000000 ）：媒介同一女子數次性交易，為接續犯 ②兩岸79Ⅱ（990815入境）、刑214 （0000000 ）：兩岸79Ⅱ與刑214 為想像競合犯，從重論以一兩岸79Ⅱ  許元鴻左列被追加起訴部分不受理。 7 S17 （二一） 臺灣地區與大陸地區人民關係條例79Ⅱ、刑法231 Ⅰ ⑴有罪： ①刑231 Ⅰ（0000000 ～0000000 ）：媒介同一女子數次性交易，為接續犯 ②兩岸79Ⅱ（0000000 入境）  許元鴻左列被追加起訴部分不受理。 8 S17 （二二） 臺灣地區與大陸地區人民關係條例79Ⅳ ⑴有罪： ①兩岸79Ⅳ（人頭老公於980326搭機前往大陸地區著手迄至991102人頭老公去電洽詢承辦人員申辦大陸地區女子入臺許可進度為止，仍屬已著手未遂之狀態）  許元鴻左列被追加起訴部分不受理。 9 S17 （二三） 臺灣地區與大陸地區人民關係條例79Ⅳ ⑴有罪： ①兩岸79Ⅳ（人頭老公於990116搭機前往大陸地區著手迄至人頭老公於991220去電洽詢承辦人員申辦大陸地區女子入臺許可事宜為止，仍屬已著手未遂之狀態）  許元鴻左列被追加起訴部分不受理。 10 S17 （二四） 臺灣地區與大陸地區人民關係條例79Ⅳ ⑴有罪： ①兩岸79Ⅳ（人頭老公於990914搭機前往大陸地區著手迄至人頭老公於991111申辦大陸地區女子入臺許可為止，仍屬已著手未遂之狀態）  許元鴻左列被追加起訴部分不受理。 11 S17 （二五） 臺灣地區與大陸地區人民關係條例79Ⅳ ⑴有罪： ①兩岸79Ⅳ（人頭老公於991012搭機前往大陸地區著手迄至0000000 第一次申請入境面談仍屬已著手未遂之狀態）  許元鴻左列被追加起訴部分不受理。 12 S17 （三） 臺灣地區與大陸地區人民關係條例79Ⅱ、刑法231 Ⅰ、214（註4） ⑴有罪： ①刑231 Ⅰ（991012～0000000 ）：媒介同一女子數次性交易，為接續犯 ②兩岸79Ⅱ（991012入境）、刑214 （991028、0000000 ）：同一大陸地區女子與人頭老公進行不實結婚登記二次，刑214 為接續犯；另兩岸79Ⅱ與刑214 為想像競合犯，從重論以一兩岸79Ⅱ   

附表1-6（林品彥部分）      編號 原審案號（假結婚組別） 被訴（含追加起訴）內容（註1）罪數：就同一大陸地區女子所涉犯兩岸79Ⅱ、刑231 Ⅰ、刑214 為想像競合從重論兩岸79Ⅱ，按女子數量計算罪數（註2） 有罪部分或原審認定有罪部分（含起訴效力擴張、罪數、不另為無罪、不另為免訴部分，刮號內為該部分認定有罪或不另為無罪、不另為免訴之時間） 原審認定無罪部分 本院判決（不受理） 1 S17 （一五） 臺灣地區與大陸地區人民關係條例79Ⅱ、刑法231 Ⅰ、214 ⑴有罪： ①刑231 Ⅰ（990727～0000000 ）：媒介同一女子數次性交易，為接續犯 ②兩岸79Ⅱ（980507、990727入境）、刑214 （980605）：同一大陸地區女子二次進入臺灣地區，所犯兩岸79Ⅱ為接續犯；另兩岸79Ⅱ與刑214 為想像競合犯，從重論以一兩岸79Ⅱ ⑵不另為免訴：刑231 Ⅰ（980507～980804）  林品彥左列被追加起訴部分不受理。 2 S17 （一六） 臺灣地區與大陸地區人民關係條例79Ⅱ、刑法231 Ⅰ、214 ⑴有罪： ①刑231 Ⅰ（990511～99 0818、991207～0000000）：媒介同一女子數次性交易，為接續犯 ②兩岸79Ⅱ（990511、991207入境）、刑214 （0000000 ）：同一大陸地區女子二次進入臺灣地區，所犯兩岸79Ⅱ為接續犯；另兩岸79Ⅱ與刑214 為想像競合犯，從重論以一兩岸79Ⅱ  林品彥左列被追加起訴部分不受理。 3 S17 （一七） 臺灣地區與大陸地區人民關係條例79Ⅱ、刑法231 Ⅰ、214 ⑴有罪： ①刑231 Ⅰ（990110～99 0620、990811～991031）：媒介同一女子數次性交易，為接續犯 ②兩岸79Ⅱ（981220、990811入境）、刑214 （981222）：同一大陸地區女子二次進入臺灣地區，所犯兩岸79Ⅱ為接續犯；兩岸79Ⅱ與刑214 為想像競合犯，從重論以一兩岸79Ⅱ ⑵不另為免訴：除⑴之外之刑231 Ⅰ（981220～990109）起訴部分  林品彥左列被追加起訴部分不受理。 4 S17 （一八） 臺灣地區與大陸地區人民關係條例79Ⅱ、刑法231 Ⅰ、214 ⑴有罪： ①刑231 Ⅰ（990505～99 0525、990725～0000000）：媒介同一女子數次性交易，為接續犯 ②兩岸79Ⅱ（990505、990725入境）、刑214 （991019）：同一大陸地區女子二次進入臺灣地區，所犯兩岸79Ⅱ為接續犯；另兩岸79Ⅱ與刑214 為想像競合犯，從重論以一兩岸79Ⅱ  林品彥左列被追加起訴部分不受理。 5 S17 （一九） 臺灣地區與大陸地區人民關係條例79Ⅱ、刑法231 Ⅰ、214 ⑴有罪： ①刑231 Ⅰ（990721～0000000 ）：媒介同一女子數次性交易，為接續犯 ②兩岸79Ⅱ（990721入境）、刑214 （991206）：兩岸79Ⅱ與刑214 為想像競合犯，從重論以一兩岸79Ⅱ  林品彥左列被追加起訴部分不受理。 6 S17 （二○） 臺灣地區與大陸地區人民關係條例79Ⅱ、刑法231 Ⅰ、214 ⑴有罪： ①刑231 Ⅰ（990815～0000000 ）：媒介同一女子數次性交易，為接續犯 ②兩岸79Ⅱ（990815入境）、刑214 （0000000 ）：兩岸79Ⅱ與刑214 為想像競合犯，從重論以一兩岸79Ⅱ  林品彥左列被追加起訴部分不受理。 7 S17 （二一） 臺灣地區與大陸地區人民關係條例79Ⅱ、刑法231 Ⅰ ⑴有罪： ①刑231 Ⅰ（0000000 ～0000000 ）：媒介同一女子數次性交易，為接續犯 ②兩岸79Ⅱ（0000000 入境）  林品彥左列被追加起訴部分不受理。 8 S17 （二二） 臺灣地區與大陸地區人民關係條例79Ⅳ ⑴有罪： ①兩岸79Ⅳ（人頭老公於980326搭機前往大陸地區著手迄至991102人頭老公去電洽詢承辦人員申辦大陸地區女子入臺許可進度為止，仍屬已著手未遂之狀態）  林品彥左列被追加起訴部分不受理。 9 S17 （二三） 臺灣地區與大陸地區人民關係條例79Ⅳ ⑴有罪： ①兩岸79Ⅳ（人頭老公於990116搭機前往大陸地區著手迄至人頭老公於991220去電洽詢承辦人員申辦大陸地區女子入臺許可事宜為止，仍屬已著手未遂之狀態）  林品彥左列被追加起訴部分不受理。 10 S17 （二四） 臺灣地區與大陸地區人民關係條例79Ⅳ（註3） ⑴有罪： ①兩岸79Ⅳ（人頭老公於990914搭機前往大陸地區著手迄至人頭老公於991111申辦大陸地區女子入臺許可為止，仍屬已著手未遂之狀態）  林品彥左列被追加起訴部分不受理。 11 S17 （二五） 臺灣地區與大陸地區人民關係條例79Ⅳ（註3） ⑴有罪： ①兩岸79Ⅳ（人頭老公於991012搭機前往大陸地區著手迄至0000000 第一次申請入境面談仍屬已著手未遂之狀態）  林品彥左列被追加起訴部分不受理。 12 S17 （三） 臺灣地區與大陸地區人民關係條例79Ⅱ、刑法231 Ⅰ、214（註4） ⑴有罪： ①刑231 Ⅰ（991012～0000000 ）：媒介同一女子數次性交易，為接續犯 ②兩岸79Ⅱ（991012入境）、刑214 （991028、0000000 ）：同一大陸地區女子與人頭老公進行不實結婚登記二次，刑214 為接續犯；另兩岸79Ⅱ與刑214 為想像競合犯，從重論以一兩岸79Ⅱ   

附表1-7（黃傑尉部分）      編號 原審案號（假結婚組別） 被訴（含追加起訴）內容（註1 ）罪數：就同一大陸地區女子所涉犯兩岸79Ⅱ、刑231 Ⅰ、刑214 為想像競合從重論兩岸79Ⅱ，按女子數量計算罪數（註2 ） 有罪部分或原審認定有罪部分（含起訴效力擴張、罪數、不另為無罪部分，刮號內為該部分認定有罪或不另為無罪之時間） 原審認定無罪部分 本院判決（不受理） 1 S17 （一四） 臺灣地區與大陸地區人民關係條例79Ⅱ、刑法231 Ⅰ、214 ⑴有罪： ①兩岸79Ⅰ（950705入境）、刑214 （951012）：兩岸79Ⅰ與刑214為想像競合犯，從重論以一兩岸79Ⅰ ⑵不另為無罪：除⑴之外之刑231 Ⅰ（950705～950713）起訴部分  黃傑尉左列被追加起訴部分不受理。 2 S17 （一五） 臺灣地區與大陸地區人民關係條例79Ⅱ、刑法231 Ⅰ、214 ⑴有罪： ①刑231 Ⅰ（990730～991022）：媒介同一女子數次性交易，為接續犯 ⑵不另為無罪：除⑴以外之兩岸79Ⅱ（ 980507、990727入境）、刑214 （980605）、刑231 Ⅰ（980507～ 980804、990727～9907 29、991023～0000000）起訴部分  黃傑尉左列被追加起訴部分不受理。 3 S17 （一六） 臺灣地區與大陸地區人民關係條例79Ⅱ、刑法231 Ⅰ、214 ⑴有罪： ①刑231 Ⅰ（990730～990818）：媒介同一女子數次性交易，為接續犯 ②兩岸79Ⅳ（黃傑尉自991023離職前即已參與此部分非法使大陸地區女子第二次進入臺灣地區之著手事宜，該大陸地區女子迄至991207即黃傑尉離職後始進入臺灣地區） ⑵不另為無罪：除⑴之外之兩岸79Ⅱ（990511入境）、刑231Ⅰ（990511～990729、991207～0000000 ）、刑214 （0000000 ）起訴部分  黃傑尉左列被追加起訴部分不受理。 4 S17 （一七） 臺灣地區與大陸地區人民關係條例79Ⅱ、刑法231 Ⅰ、214 ⑴有罪： ①刑231 Ⅰ（990811～991022）：媒介同一女子數次性交易，為接續犯 ②兩岸79Ⅱ（990811入境） ⑵不另為無罪：除⑴之外之兩岸79Ⅱ（981220入境）、刑231Ⅰ（981220～990620、991023～991031）、刑214 （981222）起訴部分  黃傑尉左列被追加起訴部分不受理。 5 S17 （一八） 臺灣地區與大陸地區人民關係條例79Ⅱ、刑法231 Ⅰ、214 ⑴有罪： ①刑231 Ⅰ（990730～991022）：媒介同一女子數次性交易，為接續犯 ②刑214（991019） ⑵不另為無罪：除⑴以外之兩岸79Ⅱ（ 990505、990725入境）、刑231 Ⅰ（990505～ 990525、990725～9907 29、991023～0000000）起訴部分  黃傑尉左列被追加起訴部分不受理。 6 S17 （一九） 臺灣地區與大陸地區人民關係條例79Ⅱ、刑法231 Ⅰ、214 ⑴有罪： ①刑231 Ⅰ（990730～991022）：媒介同一女子數次性交易，為接續犯 ⑵不另為無罪：除⑴以外之兩岸79Ⅱ（990721入境）、刑214 （991206）、刑231 Ⅰ（990721～990729、991023～0000000）起訴部分  黃傑尉左列被追加起訴部分不受理。 7 S17 （二○） 臺灣地區與大陸地區人民關係條例79Ⅱ、刑法231 Ⅰ、214 ⑴有罪： ①刑231 Ⅰ（990815～991022）：媒介同一女子數次性交易，為接續犯 ②兩岸79Ⅱ（990815入境） ⑵不另為無罪：除⑴以外之刑214 （0000000）、刑231 Ⅰ（991023～0000000）起訴部分  黃傑尉左列被追加起訴部分不受理。 8 S17 （二一） 臺灣地區與大陸地區人民關係條例79Ⅱ、刑法231 Ⅰ ⑴有罪： ①兩岸79Ⅳ（黃傑尉自991023離職前即已參與此部分非法使大陸地區女子進入臺灣地區之著手事宜，大陸地區女子迄至0000000 即黃傑尉業已離職後始進入臺灣地區） ⑵不另為無罪：除⑴以外之刑231 Ⅰ（0000000 ～0000000 ）起訴部分  黃傑尉左列被追加起訴部分不受理。 9 S17 （二二） 臺灣地區與大陸地區人民關係條例79Ⅳ ⑴有罪： ①兩岸79Ⅳ（黃傑尉自991023離職前即已參與此部分非法使大陸地區女子進入臺灣地區之著手事宜）  黃傑尉左列被追加起訴部分不受理。 10 S17 （二三） 臺灣地區與大陸地區人民關係條例79Ⅳ ⑴有罪： ①兩岸79Ⅳ（黃傑尉自991023離職前即已參與此部分非法使大陸地區女子進入臺灣地區之著手事宜）  黃傑尉左列被追加起訴部分不受理。 11 S17 （二四） 臺灣地區與大陸地區人民關係條例79Ⅳ ⑴有罪： ①兩岸79Ⅳ（黃傑尉自991023離職前即已參與此部分非法使大陸地區女子進入臺灣地區之著手事宜）  黃傑尉左列被追加起訴部分不受理。 12 S17 （二五） 臺灣地區與大陸地區人民關係條例79Ⅳ ⑴有罪： ①兩岸79Ⅳ（黃傑尉自991023離職前即已參與此部分非法使大陸地區女子進入臺灣地區之著手事宜）  黃傑尉左列被追加起訴部分不受理。 13 S17 （三） 臺灣地區與大陸地區人民關係條例79Ⅱ、刑法231 Ⅰ、214（註4） ⑴有罪： ①刑231 Ⅰ（991012～991022）：媒介同一女子數次性交易，為接續犯 ②兩岸79Ⅱ（991012入境） ⑵不另為無罪：除⑴以外之刑214 （99 1028、0000000 ）、刑231 Ⅰ（991023～0000000）起訴部分   

附表1-8（劉天佑部分）      編號 原審案號（假結婚組別） 被訴（含追加起訴）內容（註1 ）罪數：就同一大陸地區女子所涉犯兩岸79Ⅱ、刑231 Ⅰ、刑214 為想像競合從重論兩岸79Ⅱ，按女子數量計算罪數（註2 ） 有罪部分或原審認定有罪部分（含起訴效力擴張、罪數、不另為無罪部分，刮號內為該部分認定有罪或不另為無罪之時間） 原審認定無罪部分 本院判決（不受理或宣告刑） 1 S17 （一四） 臺灣地區與大陸地區人民關係條例79Ⅱ、刑法231 Ⅰ、214  無罪 劉天佑左列被追加起訴部分不受理。 2 S17 （一五） 臺灣地區與大陸地區人民關係條例79Ⅱ、刑法231 Ⅰ、214 ⑴有罪： ①刑231 Ⅰ（990727～991026）：媒介同一女子數次性交易，為接續犯 ②兩岸79Ⅱ（990727入境） ⑵不另為無罪：除⑴之外之兩岸79Ⅱ（980507入境）、刑231 Ⅰ（980507～980804、0000000 ～0000000 ）、刑214 （980605）起訴部分  劉天佑左列被追加起訴部分不受理。 3 S17 （一六） 臺灣地區與大陸地區人民關係條例79Ⅱ、刑法231 Ⅰ、214 ⑴有罪： ①刑231 Ⅰ（990511～990818）：媒介同一女子數次性交易，為接續犯 ②兩岸79Ⅱ（990511入境）、兩岸79Ⅳ（劉天佑於991027離職前業已參與此部分使大陸地區女子第二次非法進入臺灣地區之著手事宜，該大陸地區女子迄至991207即劉天佑離職後始進入臺灣地區）：同一大陸地區女子第一次進入臺灣地區既遂、第二次進入臺灣地區未遂，所犯兩岸79Ⅱ、Ⅳ為接續犯，從重論以一兩岸79Ⅱ ⑵不另為無罪：除⑴之外之刑231 Ⅰ（991207～0000000 ）、刑214（0000000）起訴部分  劉天佑左列被追加起訴部分不受理。 4 S17 （一七） 臺灣地區與大陸地區人民關係條例79Ⅱ、刑法231 Ⅰ、214 ⑴有罪： ①刑231 Ⅰ（990511～99 0620、990811～991026）：媒介同一女子數次性交易，為接續犯 ②兩岸79Ⅱ（990811入境） ⑵不另為無罪：除⑴之外之兩岸79Ⅱ（981220入境）、刑231 Ⅰ（981220～990510、991027～991031）、刑214（981222）起訴部分  劉天佑左列被追加起訴部分不受理。 5 S17 （一八） 臺灣地區與大陸地區人民關係條例79Ⅱ、刑法231 Ⅰ、214 ⑴有罪： ①刑231 Ⅰ（990511～99 0525、990725～991026）：媒介同一女子數次性交易，為接續犯 ②兩岸79Ⅱ（990725入境）、刑214 （991019）：另兩岸79Ⅱ與刑214 為想像競合犯，從重論以一兩岸79Ⅱ ⑵不另為無罪：除⑴以外之兩岸79Ⅱ（990505入境）、刑231 Ⅰ（990505～990510、991027～0000000 ）起訴部分  劉天佑左列被追加起訴部分不受理。 6 S17 （一九） 臺灣地區與大陸地區人民關係條例79Ⅱ、刑法231 Ⅰ、214 ⑴有罪： ①刑231 Ⅰ（990721～991026）：媒介同一女子數次性交易，為接續犯 ②兩岸79Ⅱ（990721入境） ⑵不另為無罪：除⑴以外之刑214 （991206）、刑231 Ⅰ（991027～0000000 ）起訴部分  劉天佑左列被追加起訴部分不受理。 7 S17 （二○） 臺灣地區與大陸地區人民關係條例79Ⅱ、刑法231 Ⅰ、214 ⑴有罪： ①刑231 Ⅰ（990815～991026）：媒介同一女子數次性交易，為接續犯 ②兩岸79Ⅱ（990815入境） ⑵不另為無罪：除⑴以外之刑214 （0000000）、刑231 Ⅰ（991027～0000000 ）起訴部分  劉天佑左列被追加起訴部分不受理。 8 S17 （二一） 臺灣地區與大陸地區人民關係條例79Ⅱ、刑法231 Ⅰ ⑴有罪： ①兩岸79Ⅳ（劉天佑自991027離職前即已參與此部分非法使大陸地區女子進入臺灣地區之著手事宜，大陸地區女子迄至0000000 即劉天佑已離職後始進入臺灣地區） ⑵不另為無罪：除⑴以外之刑231 Ⅰ（0000000 ～0000000 ）起訴部分  劉天佑左列被追加起訴部分不受理。 9 S17 （二二） 臺灣地區與大陸地區人民關係條例79Ⅳ ⑴有罪： ①兩岸79Ⅳ（劉天佑自991027離職前即已參與此部分非法使大陸地區女子進入臺灣地區之著手事宜）  劉天佑左列被追加起訴部分不受理。 10 S17 （二三） 臺灣地區與大陸地區人民關係條例79Ⅳ ⑴有罪： ①兩岸79Ⅳ（劉天佑自991027離職前即已參與此部分非法使大陸地區女子進入臺灣地區之著手事宜）  劉天佑左列被追加起訴部分不受理。 11 S17 （二四） 臺灣地區與大陸地區人民關係條例79Ⅳ ⑴有罪： ①兩岸79Ⅳ（劉天佑自991027離職前即已參與此部分非法使大陸地區女子進入臺灣地區之著手事宜）  劉天佑左列被追加起訴部分不受理。 12 S17 （二五） 臺灣地區與大陸地區人民關係條例79Ⅳ ⑴有罪： ①兩岸79Ⅳ（劉天佑自991027離職前即已參與此部分非法使大陸地區女子進入臺灣地區之著手事宜）  劉天佑左列被追加起訴部分不受理。 13 S17 （三） 臺灣地區與大陸地區人民關係條例79Ⅱ、刑法231 Ⅰ、214（註4） ⑴有罪： ①刑231 Ⅰ（991012～991026）：媒介同一女子數次性交易，為接續犯 ②兩岸79Ⅱ（991012入境） ⑵不另為無罪：除⑴以外之刑214 （9910 28、0000000 ）、刑231Ⅰ（991027～0000000 ）起訴部分  ①劉天佑共同意圖使女子與他人為性交之行為，而媒介以營利，處有期徒刑2 月，如易科罰金，以新臺幣壹仟元折算壹日。 

附表1-10（沒收部分已判決確定，不在本次更為審理範圍）    編號  名稱 備註 本院前審判決 1 電子產品（NOKIA 行動電話）1 支（0000000000含SIM 卡） 本院卷二P121（扣案） 丙○○左列扣案之物均沒收；左列未扣案之犯罪所得50萬元沒收，於全部或一部不能沒收或不宜執行沒收時，追徵其價額。 2 其他一般物品（帳本）2 本 本院卷二P123（扣案）  3 犯罪所得新臺幣（下同）50萬元 （未扣案）  4 電子產品（行動電話含SIM 卡）1 支（0000000000） 物品上貼紙編號：1本院卷二P127（扣案） 甲○○左列扣案之物均沒收；左列未扣案之犯罪所得12萬5 千元沒收，於全部或一部不能沒收或不宜執行沒收時，追徵其價額。 5 電子產品（行動電話含SIM 卡）1 支（0000000000） 物品上貼紙編號：2本院卷二P127（扣案）  6 其他一般物品（租賃契約）1 件 物品上貼紙編號：3本院卷二P127（扣案）  7 其他一般物品（筆記本資料）5 張 物品上貼紙編號：4本院卷二P127（扣案）  8 其他一般物品（李守超、陳洪敏結婚資料）1 件 物品上貼紙編號：5本院卷二P127（扣案）  9 其他一般物品（匯款單）1 張（受款人：陳俊維；金額：新臺幣3 萬元整；匯款人：甲○○） 物品上貼紙編號：11本院卷二P127（扣案）  10 犯罪所得12萬5千元 （未扣案）  11 其他一般物品（電話簿）1 本 編號5-7-1本院卷二P129（扣案） 乙○○左列扣案之物均沒收；左列未扣案之犯罪所得25萬4 千元沒收，於全部或一部不能沒收或不宜執行沒收時，追徵其價額。 12 其他一般物品（電話簿）1 本 編號5-7-2本院卷二P129（扣案）  13 其他一般物品（電話簿）1 本 編號5-7-3本院卷二P129（扣案）  14 其他一般物品（筆記本）1 本 編號5-8-1本院卷二P129（扣案）  15 其他一般物品（筆記本）1 本 編號5-8-2本院卷二P129（扣案）  16 其他一般物品（筆記本）1 本 編號5-8-3本院卷二P129（扣案）  17 其他一般物品（面談資料）8 張 編號5-9-1本院卷二P129（扣案）  18 其他一般物品（面談資料）9 張 編號5-9-2本院卷二P129（扣案）  19 其他一般物品（面談資料）5 張 編號5-9-3本院卷二P129（扣案）  20 其他一般物品（搭機資料）2 張（福州國際航空港有限公司登機證、收據） 編號5-15本院卷二P131（扣案）  21 行動電話（含0000000000號SIM 卡1 枚）1 支 編號5-22本院卷二P131（扣案）  22 犯罪所得25萬4千元 （未扣案）  23 犯罪所得20萬元 （未扣案） 曾德發左列未扣案之犯罪所得20萬元沒收，於全部或一部不能沒收或不宜執行沒收時，追徵其價額。 24 犯罪所得9 萬元 （未扣案） 許元鴻左列未扣案之犯罪所得9 萬元沒收，於全部或一部不能沒收或不宜執行沒收時，追徵其價額。 25 犯罪所得12萬元 （未扣案） 林品彥左列未扣案之犯罪所得12萬元沒收，於全部或一部不能沒收或不宜執行沒收時，追徵其價額。 26 犯罪所得4萬元 （未扣案） 黃傑尉左列未扣案之犯罪所得4 萬元沒收，於全部或一部不能沒收或不宜執行沒收時，追徵其價額。 27 犯罪所得17萬5千元 （未扣案） 劉天佑左列未扣案之犯罪所得17萬5千元沒收，於全部或一部不能沒收或不宜執行沒收時，追徵其價額。 28 電子產品（手機）1 支（門號0000-000000 ） 編號2-11本院卷二P121（扣案） 丁○○左列扣案之物沒收；左列未扣案之犯罪所得12萬2,950 元沒收，於全部或一部不能沒收或不宜執行沒收時，追徵其價額。 29 犯罪所得12萬2,950元 （未扣案）  

附表2 ：本案起訴及追加起訴部分非法進入臺灣地區之大陸地區女子一覽表        註1 ：非法進入臺灣地區之大陸地區女子欄及假結婚之臺灣地區男子欄姓名前方之數字，為本案依據起訴書、追加起訴書當事人年籍欄順序所給與之編號，打★部分表示未經檢察官提起公訴。 註2 ：各該大陸地區女子時進進出臺灣地區之起迄時間，係依據移民署0000000 函覆資料認定（原審100年度訴字第883號卷㈢第117至136頁）。 註3 ：大陸地區女子非法進入臺灣地區在臺灣地區辦理結婚登記之時間，係原審依據調得戶籍登記資料認定（原審共通審理卷㈠第154至178頁 ），日期後方刮號內編號即為相關資料所在位置。 註4 ：臺灣地區男子搭機前往大陸地區之時間起迄、在大陸地區辦理結婚登記之時間及之後辦理入境許可之時間，係依據卷內相關申請入境許可資料以認定，日期後方刮號內編號即為相關資料所在位置。        原審案號（假結婚組別） 非法進入臺灣地區之大陸地區女子（註1） 假結婚之臺灣地區男子（註1） 臺灣地區男子搭機前往大陸地區之時間（註4） 大陸地區登記結婚時間（註4） 大陸地區女子實際非法進入臺灣地區之起迄時間（註2） 大陸地區女子非法進入臺灣地區在臺灣地區辦理結婚登記之時間（註3） 備註（註4） S883 （一） 9.馬琳（花名維維） 8.張匯權（原名廖匯權） 000000-000000（7063-C-527） 970122（7063-C-552） 000000-0000000000000-0000000 0000000 （154） ①因本案於0000000 搜索查獲馬琳，故僅能認定馬琳非法進入臺灣地區之犯罪時間係迄至0000000 為止 ②張匯權經原審於0000000 以100 年度訴字第883 號判處有罪；馬琳經原審於0000000 以101 年度簡字第2973號判處有罪 ③自人頭老公於970120搭機前往大陸地區辦理假結婚著手起，於970220遞狀申請第一次入境（7063-C-532），經970408核准（7063-C-531）後於970518第一次進入臺灣地區；後於970802離開臺灣地區，又於990330遞狀申請第二次入境（7063-C-559），經990903核准（7063-C-531），馬琳因不詳原因未進入臺灣地區；再於991001遞狀申請第二次入境（7063-C-559），後於0000000 第二次進入臺灣地區 S883 （二） 13.王芳（花名杜鵑） 12.林明智 000000-000000 980727（7063-B-422） 000000-000000000000-0000000 981229 （155） ①因本案於0000000 搜索查獲王芳，故僅能認定王芳非法進入臺灣地區之犯罪時間係迄至0000000 為止 ②林明智經原審於0000000 以100 年度訴字第883 號判處有罪；王芳經原審於0000000 以101 年度簡字第2973號判處有罪 S883 （三） 11.陳洪敏（花名珍妮） 10.李守超 000000-000000（00000-0-000） 990527（00000-0-000） 000000-0000000 991028、 0000000 （156） ①因本案於0000000 搜索查獲陳洪敏，故僅能認定陳洪敏非法進入臺灣地區之犯罪時間係迄至0000000 為止 ②起訴書誤繕為99年3 月間進入臺灣地區，應予更正 ③自人頭老公於990525搭機前往大陸地區辦理假結婚著手起，於990728遞狀申請入境（00000-0-000 ），並於990908接受面談（00000-0-000 ），迄至991012進入臺灣地區而既遂 ④陳洪敏經原審於0000000 以101 年度簡字第2973號判處有罪；李守超經原審於0000000 以100 年度訴字第883 號判決有罪 S883 （四） ★占愛釵（花名張婷） 14.許正坤 000000-000000（8851-62） 991112（8851-61） 0000000-0000000 無 （157） ①因本案於0000000 搜索查獲占愛釵，故僅能認定占愛釵非法進入臺灣地區之犯罪時間係迄至0000000 為止 ②起訴書誤繕為99年3 月7 日進入臺灣地區，應予更正 ③本件許正坤與占愛釵於本案查獲後，始於0000000 同日登記結婚及撤銷結婚登記，應與本案無關 ④許正坤經原審於0000000 以100 年度訴字第883 號判處有罪 S1081 （五） ★朱維燕 15.賴世偉 000000-000000（00000-000） 971120（00000-000） 000000-000000000000-000000000000-000000 980602 （158） 賴世偉經原審於0000000 以100 年度訴字第1081號判決有罪；朱維燕未據起訴 S1081 （六） ★吳小利 16.陳志暉 000000-000000 971226（00000-000） 無 無 （159） ①本件自人頭老公971225搭機前往大陸地區辦理假結婚著手起至980501第一次接受入境許可之公務員面談（00000-000 ）時止，仍屬著手未遂之狀態 ②陳志暉經原審於0000000 以100 年度訴字第1081號判決有罪；吳小利未據起訴 S1081 （七） 18.鄧光芬 17.蘇義文 000000-000000（0000-000） 980518（0000-000） 000000-000000 981105 （160） ①蘇義文經原審於0000000 以100 年度訴字第1081號判處有罪；鄧光芬業經原審依法通緝 S1081 （八） 20.鄧茜玲（花名蕭蕭、蕭薔） 19.林世文 000000-000000（0000-000） 980827（0000-000） 000000-000000000000-000000 990225 （161） ①本案鄧茜玲於本案0000000 案發後之進入臺灣地區期間（即0000000-0000000 、0000000-0000000）與本案無關 ②林世文經原審於0000000 以100 年度訴字第1081號判處有罪；鄧茜玲經原審於0000000 以102 年度簡字第786 號判處有罪 S1081 （九） ★王永花 21.南忠煦 000000-000000（0000-000） 990125（0000-000） 無 無 （162） ①自人頭老公於990124搭機前往大陸地區辦理假結婚著手起至990226第一次遞狀申請入境許可（0000-000）時止，仍屬著手未遂之狀態 ②大陸地區女子王永花於本案0000000 案發後之進入臺灣地區期間（即0000000 起進入臺灣地區）與本案無關 ③南忠煦經原審於0000000 以100 年度訴字第1081號判處有罪 S1081 （一○） ★陳每紅 22.姚尚農 000000-000000（0000-000） 990126（0000-000） 000000-000000 無 （163） ①姚尚農經原審於0000000 以100 年度訴字第1081號判處有罪 ②因本案陳每紅於990609即因從事性交易為警查獲而為收容至990823遣送出境為止（0000-000、原審審理共通卷㈢第237、238頁 ），故僅能認定陳每紅非法進入臺灣地區之犯罪時間係迄至990609為止 ③本案陳每紅於來臺第三日開始從事性交易即為警查獲一節，亦經證人陳每紅於偵查中結證明確可按（見7459-7），是僅能認定證人陳每紅經安排從事性交易之日僅有990609 S1081 （一一） 24.李平（花名艾嘉） 23.林佳衛 000000-000000（0000-000） 990312（0000-000） 000000-00000000000000-0000000 991101 （164） ①林佳衛經原審於0000000 以100 年度訴字第1081號判處有罪；李平經原審依法通緝 S1081 （一二） 27.銀欣（花名水靈） 26.陳俊維 000000-000000（0000-000） 990511（0000-000） 000000-0000000 991221 （165） ①陳俊維經原審於0000000 以100 年度訴字第1081號判處有罪；銀欣經原審依法通緝 S1081 （一三） ★張艷 29.陳俊堂 000000-000000（0000-000） 991012（0000-000） 無 無 （166） ①自人頭老公於991010搭機前往大陸地區辦理假結婚著手起至991229第一次遞狀申請入境許可時（0000-000）止，仍屬著手未遂之狀態 ②陳俊堂經原審於0000000 以100 年度訴字第1081號判處有罪 S17 （一四） 46.董林紅 33.黃傑尉 000000-000000（00000-0-000） 941206（00000-0-000） 000000-000000 951012 （167） ①於大陸地區女子董林紅離開臺灣地區後，由被告黃傑尉自行於951012檢附資料前往辦理結婚登記（見原審101年度訴字第17號卷㈣第98、117至123頁） ②董林紅經原審依法通緝；黃傑尉經原審於0000000 以101 年度訴字第17號判決有罪 S17 （一五） 47.謝清（花名青青、薔薇） 31.林品彥 000000-000000（00000-0-000） 970918（00000-0-000） 000000-000000000000-0000000 980605（168） ①自人頭老公於970916搭機前往大陸地區辦理假結婚著手起，於971104遞狀申請第一次入境（00000-0-000），經980430核准（00000-0-000），於980507第一次進入臺灣地區；後於980804離開臺灣地區，又於990318遞狀申請第二次入境（00000-0-000），經990325核准（00000-0-000 ）後於990727第二次進入臺灣地區 ②謝清經原審依法通緝；林品彥經原審於0000000 以101 年度訴字第17號判決有罪 S17 （一六） 48.喻衣一（花名COCO） 36.陳又嘉 000000-000000（00000-0-000） 981027（00000-0-000） 000000-000000000000-0000000 0000000 （169） ①自人頭老公於981025搭機前往大陸地區辦理假結婚著手起，於981224遞狀申請第一次入境（00000-0-000），經990319核准（00000-0-000）後於990511第一次進入臺灣地區；後於990818離開臺灣地區，又於990927遞狀申請第二次入境（00000-0-000 、原審共通審理卷一102 ），經991020核准（00000-0 -000）後於991207第二次進入臺灣地區 ②喻衣一經原審依法通緝；陳又嘉經原審於0000000 以101 年度訴字第17號判決有罪 S17 （一七） 49.唐紅艷（花名娜娜） 38.黃鵬興 000000-000000（00000-0-000） 970613（00000-0-000） 000000-000000000000-000000 981222 （170） ①自人頭老公於970612搭機前往大陸地區辦理假結婚著手起，於970804遞狀申請第一次入境（00000-0-000），經承辦人員於970922、971031、971128、980119、980820進行訪談（00000-0-000 ），於980908核准（00000-0-000 ），於981220第一次進入臺灣地區；後於990620離開臺灣地區，又於990706遞狀申請第二次入境（00000-0-000 ），經990727核准（00000-0-000 ）後於990811第二次進入臺灣地區 ②黃鵬興於00000000經原審以101 年度訴字第17號判決有罪；唐紅艷經原審依法通緝 S17 （一八） 50.周曉毅（花名JOJO） 39.李青萍 000000-000000 981118（00000-0-000） 000000-000000000000-0000000 991019 （171） ①自人頭老公於981116搭機前往大陸地區辦理假結婚著手起，於981224遞狀申請第一次入境（00000-0-000），經990315核准（00000-0-000）後於990505第一次進入臺灣地區；後於990525離開臺灣地區，又於990617遞狀申請第二次入境（00000-0-000 ），經990702核准（00000-0-000 ）後於990725第二次進入臺灣地區 ②李青萍經原審於0000000 以101年度訴字第17號判決有罪；周曉毅經原審依法通緝 S17 （一九） 51黃燕燕（花名蜜兒） 40.陳育翔 000000-000000（00000-0-000） 981228（00000-0-000） 000000-0000000 991206 （172） ①自人頭老公於981227搭機前往大陸地區辦理假結婚著手起，於990204遞狀申請入境（00000-0-000 、760 ），經990604核准（00000-0-000）後於990721第一次進入臺灣地區 ②陳育翔經原審於0000000 以101 年度訴字第17號判決有罪；黃燕燕經原審依法通緝 S17 （二○） 52.任翎（花名依玲） 41.吳梓揮 000000-000000（00000-0-000-） 970401（00000-0-000 ） 000000-0000000 0000000 （173） ①自人頭老公於970331搭機前往大陸地區辦理假結婚著手起，於970516第一次申請入境經否准（00000-0-000）、980925第二次申請入境（00000-0-000 ），經人頭老公陸續於990121、990212、990312、990504接受面談（分見00000-0-000 、837 、836 、823 ），於990517取得入境許可（00000-0-000 ），迄至990815進入臺灣地區而既遂 ②吳梓揮於00000000經原審以101 年度訴字第17號判決有罪；任翎經原審依法通緝 S17 （二一） ★白丹 37.陳敏郎 000000-000000（00000-0-000） 990929（00000-0-000） 0000000-0000000 無 （174） ①因本案於0000000 搜索查獲大陸地區女子白丹，故僅能認定大陸地區女子白丹非法進入臺灣地區之犯罪時間係迄至0000000 為止 ②陳敏郎因不能到庭經原審於0000000 以101 年度訴字第17號裁定停止審判 S17 （二二） ★鍾燕 42.林嘉福 000000-000000（00000-0-000） 980327（00000-0-000 ） 無 無 （175） ①自人頭老公於980326搭機前往大陸地區辦理假結婚著手起，於981013經移民署人員電聯查訪（00000-0-000）、黃傑尉於991004下午2 時1 分29秒、同日下午5 時35分22秒分別受丙○○、張妮指示而於991006下午5 時19分29秒聯繫林嘉福與丙○○會面以洽辦大陸地區女子來臺許可資料（原審監聽整理卷㈠第179反面、180、186頁反面）、甲○○於991030上午4時3分19秒受張妮指示於同日下午1時28分19秒與林嘉福聯繫詢問申辦大陸地區女子來臺事宜之進度，林嘉福並於991102下午12時9分27秒、同時32分56秒與張妮聯繫告知詢問主管機關承辦人員所得之結果（原審監聽整理卷㈠第246、248 、250面反面、251 頁），仍屬著手未遂之狀態 ②林嘉福經原審於0000000 以101 年度訴字第17號判決有罪 S17 （二三） ★陳小蘭 43.林益瑞 000000-000000（00000-0-000） 990118（00000-0-000） 無 無 （176） ①自人頭老公990116搭機前往大陸地區辦理假結婚著手起，迄至人頭老公於991220去電移民署詢問事宜時（00000-0-000 、939 ）止，仍屬著手未遂之狀態 ②林益瑞經原審於0000000 以101 年度訴字第17號判處有罪 S17 （二四） ★胡曉建 44.張維新 000000-000000（00000-0-000） 990915（00000-0-000） 無 無 （177） ①自人頭老公於990914搭機前往大陸地區辦理假結婚著手起，迄於991111填具申請書申請入境時（00000-0-000 ）止，仍屬著手未遂之狀態 ②張維新經原審於0000000 以101 年度訴字第17號判處有罪 S17 （二五） ★羅鮮 45.陳建龍 000000-000000（00000-0-000） 991014（00000-0-0000） 無 無 （178） ①自人頭老公於991012搭機前往大陸地區著手迄至0000000 第一次申請入境面談（00000-0-0000）時1 止，仍屬已著手未遂之狀態 ②陳建龍經原審於0000000 以101 年度訴字第17號判處有罪 

附表3（丁○○、姜盈如、鄭立馨實際媒介性交易之內容）    註1 ：丁○○、姜盈如實際媒介性交易之內容，係按本案（包含原審100 年度訴字第883、1081號，101年度訴字第17號）所提及之非法進入臺灣地區之大陸地區女子之花名，將本案大陸扣案證物關於阿姨帳之內容（分見原審勘驗筆錄附件卷㈢第78 、79、319 、321頁 ）予以整理，其中日期後方刮號內數字，係指該名女子於當日經媒介性交易之次數，若未刮號者，即代表當日媒介性交易次數為1次。 註2 ：鄭立馨受僱姜盈如處理招攬男客事宜，依據監聽資料顯示，鄭立馨參與時間應為990820至991005，故自前開註1 整理之姜盈如媒介性交易內容部分刪除日期不合者而可得與本案鄭立馨有關部分。    被告姓名 編號 媒介性交易內容（註1） 備註 丁○○ 1-1 （二）王芳（花名杜鵑）：990225、0325、0526、 0627、0630、0818、0819、0824、0831、0901（2）  丁○○ 1-2 （三）陳洪敏（花名珍妮）：991107、1111、1112、 1209、1216  丁○○ 1-3 （八）鄧茜玲（花名蕭蕭、蕭薔）：990317、0524、 0531、0609、0614、1008  丁○○ 1-4 （一一）李平（花名艾嘉）：990726（2 ）、0805、 0809、0811、0813（2）、0823、0905、0910、1013、1024、1114、1206、1227  丁○○ 1-5 （一二）銀欣（花名水靈）：990918、0919、1107、 1111、1230  丁○○ 1-6 （一五）謝清（花名薔薇、青青）：990801、0807、 0824、1008 未經起訴 丁○○ 1-7 （一六）喻衣一（花名COCO）：990525、0616、0625、0723、0805、1216  丁○○ 1-8 （一七）唐紅艷（花名娜娜）：990222、0224、0330、0421、0429、0528、0602、1030  丁○○ 1-9 （一八）周曉毅（花名JOJO）：990514（2 ）、0801、0805、1007、1026、1123（2 ）  丁○○ 1-10 （一九）黃燕燕（花名蜜兒）：990803、0921、1015  丁○○ 1-11 （二○）任翎（花名依玲）：991003  姜盈如 2-1 （二）王芳（花名杜鵑）：990507、0516（2）、0518（2）、0625（2）、0707、0816、0902、0906、、0928、1008、1019（2）  姜盈如 2-2 （三）陳洪敏（花名珍妮）：0000000、0112（3）  姜盈如 2-3 （八）鄧茜玲（花名蕭蕭、蕭薔）：990909、0914、 0928、1008、1012、1013、1015  姜盈如 2-4 （一一）李平（花名艾嘉）：990814（2）、0823、0828  姜盈如 2-5 （一二）銀欣（花名水靈）：990919、1004、1012、 1105、0000000、0111（3）、0208  姜盈如 2-6 （一五）謝清（花名薔薇、青青）：990802、0820（2）、0906、0927、1001、1006、1008、1118、1125 未經起訴 姜盈如 2-7 （一六）喻衣一（花名COCO）：990526、0707  姜盈如 2-8 （一八）周曉毅（花名JOJO）：990518、0903、0930、1005  姜盈如 2-9 （一九）黃燕燕（花名蜜兒）：990910  姜盈如 2-10 （二○）任翎（花名依玲）：990831、0908、0919  鄭立馨 3-1 （二）王芳（花名杜鵑）：990902、0906、0928 未經起訴 鄭立馨 3-2 （八）鄧茜玲（花名蕭蕭、蕭薔）：990909、0914、0928  鄭立馨 3-3 （一一）李平（花名艾嘉）：990823、0828  鄭立馨 3-4 （一二）銀欣（花名水靈）：990919、1004  鄭立馨 3-5 （一五）謝清（花名薔薇、青青）：990820（2）、 0906、0927、1001  鄭立馨 3-6 （一八）周曉毅（花名JOJO）：990903、0930、1005  鄭立馨 3-7 （一九）黃燕燕（花名蜜兒）：990910  鄭立馨 3-8 （二○）任翎（花名依玲）：990831、0908、0919